臺灣彰化地方法院刑事判決　　　　　　　99年度訴字第1676號
公　訴　人　臺灣彰化地方法院檢察署檢察官
被　　　告　張錦堂
選任辯護人　蘇哲科律師
上列被告因違反毒品危害防制條例等案件，經檢察官提起公訴（
99年度偵字第11248、第11458號）暨追加起訴（100年度偵字第
654號），本院合併審理，並判決如下：
    主  文
張錦堂所犯如附表一、二、三、四主文欄所示之罪，各處如附表
一、二、三、四主文欄所示之刑（含主刑、從刑）。有期徒刑部
分應執行有期徒刑拾年陸月。扣案第一級毒品海洛因伍包（驗
餘總淨重拾陸點貳柒公克，含外包裝袋伍個）沒收銷燬；扣案門
號0000000000號晶片卡壹枚、電子磅秤臺、研磨器壹組、擠壓
器壹組、分裝袋壹大包、販賣毒品所得新台幣壹萬陸仟元、變造
姚懷輝機車駕駛執照上之張錦堂相片壹張，均沒收。未扣案之LG
廠牌型號KF310 行動電話壹支、NOKIA 廠牌行動電話壹支（內裝
門號0000000000號晶片卡壹枚）、LG廠牌型號J208行動電話壹支
（內裝門號0000000000號晶片卡壹枚），均沒收，如全部或一部
不能沒收時，追徵其價額。未扣案販賣毒品所得新台幣拾萬壹仟
貳佰元均沒收，如全部或一部不能沒收時，以其財產抵償之。未
扣案偽造姚懷輝印章壹枚及偽造姚懷輝署名、印文共拾捌枚，均
沒收。
    犯罪事實
一、張錦堂曾因違反毒品危害防制條例第10條第1 、2 項之施用
    第一、二級毒品案件，經臺灣臺中地方法院於民國91年12月
    27日以91年度訴字第2469號判決分別判處有期徒刑1 年、8
    月，定執行刑有期徒刑1 年6 月，張錦堂不服提起上訴，嗣
    經臺灣高等法院臺中分院於92年3 月11日以92年度上訴字第
    284 號判決上訴駁回，而於92年5 月19日確定，於93年1 月
    9 日入監執行，於94年3 月31日縮短刑期假釋出監，假釋期
    間並付保護管束，刑期至94年6 月14日未經撤銷假釋以已執
    行完畢論（除附表三編號1 、2 構成累犯外，餘均不構成累
    犯）。詎其仍不知悔改，而分別為下列所示之犯行：
  (一)明知海洛因屬毒品危害防制條例第2 條第2 項第1 款規定之
    第一級毒品，未經許可，不得持有、販賣，因己染有施用毒
    品惡習然無資力購買，遂萌生販賣之意，個別14次基於販賣
    第一級毒品海洛因以營利之犯意，意圖營利，以其所有之NO
    KIA 廠牌行動電話（內裝門號0000000000號晶片卡1 枚）、
    LG廠牌型號KF310 行動電話（內裝門號0000000000號晶片卡
    1 枚）作為對外聯絡工具，由附表一所示相對人，以附表一
    所示之聯絡方法與張錦堂聯絡，雙方約定購買毒品之種類、
    數量、金額、時間及交易地點後，張錦堂分別於附表一所示
    之時地，以附表一所示交易價格欄之價格，販售第一級毒品
    海洛因予附表一所示之相對人。
  (二)復基於營利之意圖，以其所有之LG廠牌型號J208行動電話（
    內裝門號0000000000號晶片卡1 枚）作為對外連絡工具，以
    附表二所示之聯絡方法與附表二所示之相對人莊素鳳（另經
    臺灣彰化地方法院檢察署檢察官偵查中）聯絡，雙方約定購
    買毒品之種類、數量、金額、時間及交易地點後，張錦堂於
    附表二所示之時地，以附表二所示交易價格欄之價格，向附
    表二所示之相對人莊素鳳販入第一級毒品海洛因，以待日後
    伺機販賣。
  (三)明知甲基安非他命屬毒品危害防制條例第2 條第2 項第2 款
    規定之第二級毒品，未經許可，不得持有、販賣，因己染有
    施用毒品惡習然無資力購買，遂萌生販賣之意，個別10次基
    於販賣第二級毒品甲基安非他命以營利之犯意，意圖營利，
    分別以其所有之NOKIA 廠牌行動電話（內裝門號0000000000
    號晶片卡1 枚）、LG廠牌型號KF310 行動電話（內裝門號00
    00000000號晶片卡1 枚）作為對外聯絡工具，由附表三所示
    相對人，以附表三所示之聯絡方式與張錦堂聯絡，雙方約定
    購買毒品之種類、數量、金額、時間及交易地點後，張錦堂
    分別於附表三所示之時地，以附表三所示交易價格欄之價格
    ，販售第二級毒品甲基安非他命予附表三所示之相對人。
  (四)明知甲基安非他命屬毒品危害防制條例第2 條第2 項第2 款
    規定之第二級毒品，非經許可，不得轉讓；亦明知甲基安非
    他命業經行政院衛生署公告列入禁藥管理，屬禁藥之1 種，
    竟基於轉讓禁藥即第二級毒品甲基安非他命之犯意，於戴玉
    芳以其使用之門號0000000000號，接續於99年10月1 日晚上
    9 時43分46秒、晚上11時05分13秒、99年10月2 日凌晨0 時
    25分41秒、0 時27分24秒、1 時42分17秒、2 時3 分31秒、
    2 時12分38秒，與張錦堂所有之LG廠牌型號KF310 行動電話
    （內裝門號0000000000號晶片卡1 枚）聯絡約定後，於99年
    10月2 日凌晨2 時12分38秒後之某分，在臺中市○區○○街
    101 號前，其所駕駛號碼3205-ZE 號自用小客車內（該車係
    其以張家銘名義並係以動產擔保交易法所規定之附條件買賣
    方式購買、現所有權仍屬裕隆股份有限公司所有），無償轉
    讓淨重未達10公克之禁藥即第二級毒品甲基安非他命1 包予
    戴玉芳。
  (五)又明知其於99年9 月某日，在臺中市○○區○○路，拾獲姚
    懷輝所有之機車駕駛執照1 張（該機車駕駛執照1 張係姚懷
    輝於99年6 、7 月某日，在臺中市○○區○○街412 之1 號
    住處，遭不詳成年人竊取），係屬離本人所持有之物，為供
    變造隱匿其因違反毒品危害防制條例而遭通緝之身分並逃避
    員警盤查，竟意圖為自己不法之所有，將之侵占入己。
  (六)因另案違反毒品危害防制條例案件遭通緝，為掩飾其行蹤以
    防查緝，竟另基於行使變造特種文書、行使偽造私文書之犯
    意，先於99年9 月15日上午某時，在彰化市○○路某刻印店
    ，利用不詳姓名不知情之成年刻印商，偽刻姚懷輝之印章1
    枚（未扣案），足以生損害於姚懷輝，後於同日下午某時，
    在停放在彰化縣彰化市○○路萊爾富便利商店外之車牌號碼
    3205-ZE 號自用小客車內，將自己之相片1 張換貼於姚懷輝
    之上揭機車駕駛執照上而變造之，並持上開變造駕駛執照利
    用不詳姓名不知情之成年萊爾富便利商店店員影印後，而後
    於同日下午某時，在彰化縣彰化市○○路1 段521 巷10號1
    樓管理室內，佯稱其係姚懷輝，並冒用姚懷輝之名義，向不
    知情之王麒寒承租其所有位於上址之房屋，並在1 式2 份之
    房屋租賃契約書上蓋用偽刻「姚懷輝」之印章及偽簽「姚懷
    輝」之署押後偽造，表示姚懷輝欲向王麒寒承租上開房屋之
    意，再將其中1 份房屋租賃契約書連同前揭變造之姚懷輝機
    車駕駛執照影本一併交付王麒寒收執而行使之（另1 份房屋
    租賃契約書則由張錦堂收執），足以生損害於王麒寒、姚懷
    輝及監理機關對於駕駛執照管理之正確性。
  (七)嗣於99年11月29日晚上7 時45分許，在彰化縣彰化市○○路
    1 段521 巷10號地下停車場，為警拘提到案，並於同日晚上
    9 時5 分許，經警持本院核發之搜索票搜索張錦堂位於通緝
    期間藏匿之彰化縣彰化市○○路1 段521 巷10號8 樓居所，
    扣得其所有於附表二所示時地意圖營利而販入之第一級毒品
    海洛因5 包（驗餘總淨重16.27 公克) 、其所有供上開附表
    一、二所示販賣毒品海洛因所用之研磨器1 組、擠壓器1 組
    及供附表一編號2 至14、附表三編號4 至10所用之行動電話
    門號0000000000號晶片卡1 枚，其所有供販賣、預備販賣毒
    品海洛因、甲基安非他命所用之電子磅秤3 臺，其所有供販
    賣毒品海洛因、甲基安非他命預備所用之分裝袋1 大包、販
    毒所得新台幣（下同）16,000元及變造之姚懷輝機車駕駛執
    照1 張，暨與本案無關之行動電話3 支、現金30,000元、甲
    基安非他命6 包、吸食器1 組、玻璃球1 個、行動電話晶片
    卡6 枚。
二、案經彰化縣警察局移送臺灣彰化地方法院檢察署檢察官偵查
    起訴暨追加起訴。
    理  由
甲、程序方面：
    按於第一審辯論終結前，得就與本案相牽連之犯罪，追加起
    訴，刑事訴訟法第265 條第1 項前段定有明文。檢察官於本
    案99年度訴字第1676號言詞辯論終結前，就被告張錦堂另犯
    如附表二所示販賣第一級毒品犯行，以書狀追加起訴（即本
    院100 年度訴字第178 號），經核係被告1 人犯數罪之相牽
    連案件，於法並無不合，應予准許。
乙、證據能力部分：
  (一)按被告以外之人於審判外之言詞或書面陳述，除法律有規定
    者外，不得為證據；被告以外之人於偵訊中向檢察官所為之
    陳述，除顯有不可信之情況者外，得為證據，刑事訴訟法第
    159 條第1 項、第159 條之1 第2 項分別定有明文。而所謂
    不可信情況之認定，法院應審酌被告以外之人於陳述時之外
    在環境及情況，例如：陳述時之心理狀況、有無受到外力干
    擾等，以為判斷之依據，故係決定陳述有無證據能力，而非
    決定陳述內容之證明力。是被告以外之人前於偵查中已具結
    而為證述，除反對該項供述得具有證據能力之一方，已釋明
    「顯有不可信之情況」之理由外，皆得為證據。經查，證人
    陳婉如、戴玉芳、潘弈竹、葉順有、鐘紹庭、陳世榮、陳國
    權分別在檢察官偵查時，均係以證人之身份，經檢察官告以
    具結之義務及偽證之處罰，經其等具結，而於負擔偽證罪之
    處罰心理下所為，係經以具結擔保其等證述之真實性。又司
    法實務運作上，咸認偵查中檢察官向被告以外之人所取得之
    陳述，原則上均能遵守法律規定，不致違法取供，其可信性
    極高，因而明定除顯有不可信之情況者外，得為證據。亦即
    ，被告以外之人於偵查中依法應具結者已具結，向檢察官所
    為之陳述，原則上具有證據能力，於例外「顯有不可信之情
    況」，始不具證據能力。證人陳婉如、戴玉芳、潘弈竹、葉
    順有、鐘紹庭、陳世榮、陳國權各於檢察官訊問時之證述，
    並無證據顯示係遭受強暴、脅迫、詐欺、利誘等外力干擾情
    形，或在影響上揭證人心理狀況致妨礙其自由陳述等顯不可
    信之情況下所為。上揭證人分別於偵訊時之陳述，既無顯不
    可信之情況，依上開說明，自均有證據能力。
  (二)又按被告以外之人（包括證人、鑑定人、告訴人、被害人及
    共同被告等）於審判外之陳述雖不符刑事訴訟法第159 條之
    1 至之4 之規定，而經當事人於審判程序同意作為證據，法
    院審酌該言詞陳述或書面陳述作成時之情況，認為適當者，
    亦得為證據，刑事訴訟法第159 條之5 第1 項定有明文。其
    立法意旨在於傳聞證據未經當事人之反對詰問予以核實，原
    則上先予排除。惟若當事人已放棄反對詰問權，於審判程序
    中表明同意該等傳聞證據可作為證據，基於尊重當事人對傳
    聞證據之處分權使訴訟程序得以順暢進行，上開傳聞證據則
    有證據能力（最高法院94年度臺上字第4890號判決要旨參照
    ）。且按當事人、代理人或辯護人於法院調查證據時，知有
    第159 條第1 項不得為證據之情形，而未於言詞辯論終結前
    聲明異議者，視為有前項之同意，刑事訴訟法第159 條之5
    定有明文。亦即，傳聞證據未經當事人之反對詰問予以核實
    ，原則上先予排除，惟若當事人已放棄詰問或未聲明異議，
    基於證據資料愈豐富，愈有助於真實發現之理念，且強化言
    詞辯論主義，法院自可承認該傳聞證據例外擁有證據能力。
    經查，證人陳婉如、戴玉芳、潘弈竹、葉順有、鐘紹庭、陳
    世榮、陳國權、許傖茗、王麒寒及姚懷輝分別於警詢中之陳
    述，雖均係被告以外之人於審判外之陳述，性質上屬傳聞證
    據，惟經檢察官、被告及其選任辯護人均同意作為證據，又
    本院審酌該言詞陳述作成時之情況，並查無其他不法之情狀
    ，足認為得為本案之證據，依刑事訴訟法第159 條之5 之規
    定，有證據能力。
  (三)又通訊監察之監聽譯文如係被告以外之人之司法警察（官）
    監聽人員，於審判外將監聽所得資料以現譯方式整理後予以
    記錄而得，則本質上屬於被告以外之人於審判外之書面陳述
    ，為傳聞證據，依刑事訴訟法第159 條第1 項規定，除法律
    有規定者外，不得作為證據。故如欲採被告以外之人於審判
    外之書面陳述為證據時，必須符合法律所規定之例外情形，
    方得認其審判外之書面陳述有證據能力，並須於判決中具體
    扼要說明其符合傳聞證據例外之情況及心證理由，否則即有
    違證據法則及判決不備理由之違誤（最高法院98年度臺上字
    第669 號判決要旨參照）。另按無證據能力、未經合法調查
    之證據，不得作為判斷之依據，刑事訴訟法第155 條第2 項
    定有明文。而證據能力之有無，乃法院應依職權調查、認定
    之事項，不因當事人未加爭執，即可毋庸調查而逕認有證據
    能力。又文書，由公務員製作者，應記載製作之年、月、日
    及其所屬機關，由製作人簽名，刑事訴訟法第39條定有明文
    （最高法院97年度臺上字第994 號判決要旨參照）。至通訊
    監察之錄音、錄影，其所錄取之聲音或畫面，既係憑機械力
    拍錄，未經人為操控，該錄音、錄影經依刑事訴訟法第165
    條之1 第2 項規定之調查程式後，自有證據能力（最高法院
    98年度臺上字第669 號判決要旨參照）。經查，本院卷附通
    訊監察譯文表數份，監察電話號碼：0000000000、00000000
    00、0000000000號（見本院99年度訴字第1676號刑事卷宗〈
    下簡稱本院卷〉二第50頁至第101 頁），分係由製作人即彰
    化縣警察局刑事警察大隊警員鍾能富自99年6 月2 日起迄99
    年11月22日止及海巡署雲林機動查緝隊查緝員蘇益璋於99年
    11月30日負責製作蓋章，核與前揭規定之程式相符；又按有
    事實足認被告或犯罪嫌疑人有最輕本刑為3 年以上有期徒刑
    之罪嫌，並危害國家安全或社會秩序情節重大，而有相當理
    由可信其通訊內容與本案有關，且不能或難以其他方法蒐集
    或調查證據者，得發通訊監察書；前項通訊監察書，偵查中
    由檢察官依司法警察機關聲請或依職權以書面記載第11條之
    事項，並敘明理由、檢附相關文件，聲請該管法院核發；檢
    察官受理申請案件，應於2 小時內核復。如案情複雜，得經
    檢察長同意延長2 小時。法院於接獲檢察官核轉受理申請案
    件，應於24小時內核復。審判中由法官依職權核發。法官並
    得於通訊監察書上對執行人員為適當之指示，通訊保障及監
    察法第5 條第1 項第1 款、第2 項定有明文。經查，本案前
    揭監聽行動電話門號，均係司法警察人員，以訴外人陳婉如
    及被告涉嫌販賣第一、二級毒品罪嫌，危害社會秩序情節重
    大，並有相當理由可信其通訊內容與本案有關，難以其他方
    法蒐集或調查證據為由，經由臺灣彰化地方法院檢察署檢察
    官向本院聲請核發通訊監察書，經本院分別於99年6 月1 日
    核發99年聲監字第000339號、99年7 月28日核發99年聲監字
    第000505號、99年8 月26日核發99 年 聲監續字第000469號
    、99年9 月21日核發99年聲監續字第000543號、99年10月21
    日核發99年聲監續字第0006 44 號、99年11月18日核發99年
    聲監續字第000717號、99年11月25日核發99年聲監字第0009
    03號通訊監察書辦理，此有各該通訊監察書及電話附表（見
    本院卷二第4 頁至第6 頁、第8 頁至第12頁、第39頁至第40
    頁）附卷可稽，是上開監聽譯文，均係司法警察依本院核發
    之通訊監察書，合法監聽電話錄製之錄音帶聽譯所得，且經
    檢察官、被告及其選任辯護人均同意作為證據；又本院查無
    其他不法之情狀，足認得為本案之證據，依刑事訴訟法第15
    9 條之5 第1 項之規定，均有證據能力。
  (四)又按法院或檢察官得囑託醫院、學校或其他相當之機關、團
    體為鑑定，或審查他人之鑑定，並準用第203 條至第206 條
    之1 之規定（不包括第202 條囑託個人鑑定時應命鑑定人於
    鑑定前具結之規定），而鑑定之經過及其結果，應命鑑定人
    以言詞或書面報告，刑事訴訟法第208 條第1 項前段及第20
    6 條第1 項分別定有明文。另現行刑事訴訟法關於鑑定之規
    定，除選任自然人充當鑑定人外，另設有囑託機關鑑定制度
    。依刑事訴訟法第198 條、第208 條之規定，不論鑑定人或
    鑑定機關、團體，固均應由法院、審判長、受命法官或檢察
    官視具體個案之需要而為選任、囑託，並依同法第206 條之
    規定，提出言詞或書面報告，始符合同法第159 條第1 項所
    定得作為證據之「法律有規定」之情形，否則所為之鑑定，
    仍屬傳聞證據。然於司法警察機關調查中之案件，為因應實
    務上，或因量大、或有急迫之現實需求，併例行性當然有鑑
    定之必要者，例如毒品之種類與成分、尿液之毒品反應，或
    者槍、彈有無殺傷力等鑑定，基於檢察一體原則，得由該管
    檢察長對於轄區內之案件，以事前概括選任鑑定人或囑託鑑
    定機關、團體之方式，俾便轄區內之司法警察官、司法警察
    對於調查中之此類案件，得即時送請先前已選任之鑑定人或
    囑託之鑑定機關、團體實施鑑定，以求時效（見法務部92年
    9 月1 日法檢字第0920035083號函參照，刊載於法務部公報
    第312 期）。此種由檢察機關概括選任鑑定人或概括囑託鑑
    定機關、團體，再轉知司法警察官、司法警察於調查犯罪時
    參考辦理之作為，法無明文禁止，係為因應現行刑事訴訟法
    增訂傳聞法則及其例外規定之實務運作而為。此種由司法警
    察官、司法警察依檢察官所概括選任之鑑定人或囑託鑑定機
    關、團體所為之鑑定結果，與檢察官選任或囑託為鑑定者，
    性質上並無差異，同具有證據能力（最高法院96年度臺上字
    第2860號判決意旨參照）。且毒品種類、成分之鑑定，其中
    海洛因第一級毒品部分，因有全國一致性，係概括囑託法務
    部調查局負責鑑定，並由司法警察官、司法警察於獲案後即
    將所查扣之第一級毒品拍照、包裝、封緘及黏貼獲案毒品電
    腦管制條碼逕送法務部調查局為鑑定，由該局輸入電腦，全
    程管制、集中保管送鑑毒品，而僅檢送鑑定通知書予送鑑機
    關。凡此，為本院辦案職務上所已知之事實。查本案經警於
    99年11月29日查扣之白色粉末5 包，係經查獲之司法警察先
    行拍照存證，再依上開程序規定送由法務部調查局為鑑定，
    其送鑑單位雖為彰化縣警察局刑事警察大隊，然法務部調查
    局出具之99年12月29日調科壹字第09923028900 號濫用藥物
    實驗室鑑定書，為實施鑑定之人員依專業知識經驗陳述其判
    斷意見，自屬刑事訴訟法第159 條第1 項所指例外情形，且
    該鑑定書內已具體載明鑑定方法（即以化學呈色法、氣相層
    析質譜儀分析法）及其結果，已符合鑑定報告書之法定記載
    要件，自具有證據能力。
  (五)按被告以外之人於審判外之言詞或書面陳述，除法律有規定
    者外，不得作為證據，刑事訴訟法第159 條固定有明文，惟
    被告以外之人於審判外之陳述，雖不符同法第159 條之1 至
    之4 規定，而經當事人於審判程序同意作為證據，法院審酌
    該言詞陳述或書面陳述作成時之情況，認為適當者，亦得為
    證據，同法第159 條之5 第1 項亦定有明文。經查，本件卷
    內所引用之供述證據（含言詞及書面陳述，上述理由欄乙(一)
    至(四)除外），其性質屬於被告以外之人於審判外的陳述，而
    為傳聞證據，且查無符合刑事訴訟法第159 條之1 至之4 等
    前4 條之情形者，原雖無證據能力，然此部分供述證據（含
    言詞及書面陳述）內容，業經本院審理時予以提示並告以要
    旨，且經檢察官、被告及其選任辯護人表示意見，被告、辯
    護人及檢察官於本院審理時均表示同意作為證據，本院審酌
    上開證據資料製作時之情況，或因距離案發時間較近；或因
    較無人情施壓或干擾，且亦無違法、不當取供之情形存在及
    證明力明顯過低之瑕疵，揆諸前開規定，爰依刑事訴訟法第
    15 9條之5 第1 項規定，認為以之作為本案之證據亦屬適當
    ，自均有證據能力。
  (六)扣案物品，因均非屬供述證據而無傳聞法則之適用，復係由
    員警依法定程序合法所扣得，且與本案犯罪事實具有關聯性
    ，而被告及其選任辯護人於本院審理時對於員警查扣之過程
    亦均未表示異議，主張係執法人員違法取得，經查又無不得
    作為證據之事由，依法自得作為證據，而有證據能力。
  (七)按除法律另有規定外，實施刑事訴訟程序之公務員因違背法
    定程序取得之證據，其有無證據能力之認定，應審酌人權保
    障及公共利益之均衡維護，刑事訴訟法第158 條之4 定有明
    文。本案所引用之非供述證據（理由欄乙(六)除外），並無證
    據證明係實施刑事訴訟程序之公務員違背法定程序所取得，
    且檢察官、被告均未表示無證據能力，自應認均具有證據能
    力，先予敘明。
  (八)又按被告之自白，非出於強暴、脅迫、利誘、詐欺、疲勞訊
    問、違法羈押或其他不正之方法，且與事實相符者，得為證
    據，刑事訴訟法第156 條第1 項定有明文。本件被告張錦堂
    於警詢、檢察官偵查中及本院審理時所為之自白（包括部分
    自白），被告及其選任辯護人於本院審理時復未提出其他可
    供證明被告下列經本院所引用之於警詢、檢察官偵查中及本
    院審理時所為之自白（包括部分自白），究有如何之遭受「
    強暴、脅迫、利誘、詐欺、疲勞訊問、違法羈押或其他不正
    之方法」始為自白之證據，以供本院得以即時調查審認，並
    參酌下述非屬供述證據部分之證據等，足認被告下列經本院
    所引用之於警詢、檢察官偵查中及本院審理時所為之自白（
    包括部分自白），其與事實相符者，依法自得為證據。
丙、實體部分：
一、上揭犯罪事實，迭據被告張錦堂於警詢、偵訊、本院準備程
    序及本院審理中坦承不諱（見99年度他字第2170號偵查卷宗
    〈下簡稱他卷〉149 頁至第161 頁、第203 頁至第206 頁、
    本院99年度聲羈字第406 號卷第7 頁至第9 頁、100 年度偵
    字第654 號偵查卷宗第14頁、本院卷一第207 頁至第211 頁
    、本院卷二第121 頁至第126 頁）；另查：
  (一)關於被告如犯罪事實欄一(一)即附表一（下均稱附表一）所示
    販賣第一級毒品海洛因部分犯行，並據證人即購毒者陳婉如
    、戴玉芳、陳世榮分別於警偵訊或本院審理中證述在卷，並
    有其等指認被告即係販毒者之彰化縣警察局指認犯罪嫌疑人
    紀錄表可憑，復有其等與被告通話之通訊監察譯文數份暨證
    人陳婉如門號0000000000號、被告所有門號0000000000號雙
    向通聯紀錄附卷可稽（上揭證人證述、犯罪嫌疑人紀錄表、
    通訊監察譯文及雙向通聯紀錄其出處均詳見附表一證據名稱
    及出處欄所示），復據提供門號0000000000號供證人陳世榮
    使用之證人許傖茗於警詢證述在卷（見他卷第208 頁反面）
    ，又證人陳婉如、戴玉芳、陳世榮尿液經檢驗結果，其中陳
    婉如、戴玉芳部分均驗出嗎啡陽性反應；陳世榮驗出嗎啡及
    可待因陽性反應，此有詮昕科技股份有限公司濫用藥物尿液
    檢驗報告3 紙附卷可稽（見本院卷一第221 頁、第222 頁、
    第226 頁），足徵其等指述向被告購買施用之詞，堪以採信
    。且被告販賣第一級毒品海洛因予附表一所示相對人通話內
    容詳如附件一所示，互核與被告自白如何販賣予證人及證人
    證述如何與被告聯絡購買之情節相符，並有本院99年6 月1
    日99年聲監字第000339號（監聽門號0000000000號）、99年
    7 月28日核發99年聲監字第000505號、99年8 月26日核發99
    年聲監續字第000469號、99年9 月21日核發99年聲監續字第
    000543號、99年10月21日核發99年聲監續字第000644號、99
    年11月18日核發99年聲監續字第000717號（監聽門號000000
    0000號）通訊監察書及電話附表（見本院卷二第4 頁至第6
    頁、第8 頁至第12頁）附卷可稽。此外，並有經警於99年11
    月29日晚上9 時5 分許，持本院核發之搜索票，搜索被告位
    於彰化縣彰化市○○路1 段521 巷10號8 樓居所，查扣被告
    所有之研磨器1 組、擠壓器1 組、行動電話門號0000000000
    號晶片卡1 枚、電子磅秤3 臺、分裝袋1 大包、現金3,000
    元等物扣案及本院搜索票、彰化縣警察局刑警大隊搜索扣押
    筆錄、扣押物品目錄表附卷可憑（見他卷第186 頁至192 頁
    ），足認被告自白核與事實相符，應堪採信。至證人戴玉芳
    於本院審理時雖否認有於附表一編號9 所示時地向被告購買
    毒品海洛因（見本院卷二第20頁），然此與其於警偵訊與被
    告互核相符之供述不符，是證人戴玉芳上開於本院所為之證
    述，應係記憶錯誤所為之證詞，自不足採信。
  (二)關於被告如犯罪事實欄一(二)即附表二（下均稱附表二）所示
    意圖營利而販入第一級毒品海洛因部分犯行，並據證人即販
    毒者莊素鳳於本院審理時證述綦詳，並有其與被告通話之通
    訊監察譯文1 份附卷可稽（證人莊素鳳證述及通訊監察譯文
    出處均詳見附表二證據名稱及出處欄所示），且被告向莊素
    鳳販入第一級毒品海洛因之通話內容詳如附件二所示，互核
    與被告自白如何向莊素鳳購買及證人莊素鳳證述如何販賣毒
    品予被告之情節相符，復有本院99年11月25日核發99年聲監
    字第000903號（監聽門號0000000000號）通訊監察書及電話
    附表（見本院卷二第39頁至第40頁）附卷可稽。此外，並有
    經警於上揭時地查扣被告所有之白色粉末5 包及研磨器1 組
    、擠壓器1 組、電子磅秤3 臺、分裝袋1 大包等物為憑，再
    上開白包粉末5 包，經送請法務部調查局鑑定結果為送驗5
    包均含第一級毒品海洛因成分，驗餘總淨重16.27 公克一節
    ，並有法務部調查局濫用藥物實驗室99年12月29日調科壹字
    第09923028 900號鑑定書1 紙附卷可按（見本院卷一第234
    頁），足認被告自白核與事實相符，應堪採信。
  (三)關於被告如犯罪事實欄一(三)即附表三（下均稱附表三）所示
    販賣第二級毒品甲基安非他命部分犯行，並據證人即購毒者
    陳婉如、潘羿竹、葉順有、鐘紹庭分別於警偵訊證述在卷，
    並有其等指認被告即係販毒者之彰化縣警察局指認犯罪嫌疑
    人紀錄表可憑，復有其等與被告通話之通訊監察譯文數份暨
    被告所有門號0000000000號雙向通聯紀錄附卷可稽（上揭證
    人證述、犯罪嫌疑人紀錄表、通訊監察譯文及雙向通聯紀錄
    其出處均詳見附表三證據名稱及出處欄所示），及提供門號
    0000000000號供證人葉順有使用之證人陳國權於警偵訊證述
    綦詳（見他卷第129 頁反面、第133 頁），又證人陳婉如、
    潘羿竹、鐘紹庭尿液經檢驗結果，均驗出安非他命及甲基安
    非他命陽性反應，此有詮昕科技股份有限公司濫用藥物尿液
    檢驗報告3 紙附卷可稽（見本院卷一第221 頁、第224 頁、
    第22 7頁），足徵其等指述向被告購買施用之詞，堪以採信
    。且被告販賣第二級毒品甲基安非他命予附表三所示相對人
    通話內容詳如附件三所示，互核與被告自白如何販賣予證人
    及證人證述如何與被告聯絡購買之情節相符，並有本院上揭
    監聽門號0000000000號、0000000000號通訊監察書及電話附
    表（見本院卷二第4 頁至第6 頁、第8 頁至第12頁）附卷可
    稽。此外，並有經警於上揭時地查扣之行動電話門號000000
    0000號晶片卡1 枚、電子磅秤3 臺、分裝袋1 大包、現金13
    ,000元等物為憑，足認被告自白核與事實相符，應堪採信。
  (四)關於被告如犯罪事實欄一(四)所示轉讓禁藥予證人戴玉芳部分
    犯行，並據證人戴玉芳於偵訊及本院審理時證述在卷（見他
    卷第74頁、本院卷二第17頁至第18頁），復有其與被告通話
    之通訊監察譯文1 份暨被告所有門號0000000000號雙向通聯
    紀錄附卷可稽（見本院卷一第91頁、卷二第72頁至第73頁）
    ，足認被告自白核與事實相符，應堪採信。
  (五)關於被告如犯罪事實欄一(五)所示侵占離本人所持有物部分犯
    行，並據證人姚懷輝於警詢中證述在卷（見彰化縣警察局彰
    警刑偵一字第09900074786 號刑案偵查卷宗〈下簡稱警卷〉
    第28頁至第29頁），並有經警於前開時地查扣之姚懷輝機車
    駕駛執照1 張可憑（見警卷第31頁），則被告該部分自白，
    亦屬可信。
  (六)關於被告如犯罪事實欄一(六)所示行使偽造租賃契約書、行使
    變造姚懷輝機車駕駛執照部分犯行，並據證人王麒寒於警詢
    中證述在卷（見警卷第33頁），並有經警於前開時地查扣之
    貼有被告照片之姚懷輝機車駕駛執照1 張（見警卷第36頁）
    及偽造之租賃契約書影本1 份（見警卷第37頁至第42頁）可
    憑，則被告該部分自白，亦屬可信。又被告變造姚懷輝機車
    駕駛執照及冒名姚懷輝名義偽造房屋租賃契約書後同時持向
    王麒寒行使，使王麒寒誤認係姚懷輝租屋居住，致被害人姚
    懷輝、王麒寒個人權益受損及監理機關對於駕駛執照無法為
    正確之管理，自足以生損害於被害人姚懷輝、王麒寒及監理
    機關對於駕駛執照管理之正確性，亦堪以認定。
  (七)另毒品海洛因、甲基安非他命毒品害人匪淺，政府明令禁止
    非法施用販賣，若非有利可圖，被告當無甘冒重典而販賣之
    理；況被告因己染有施用毒品惡習然無資力購買，遂萌生販
    賣之意，以販賣所得支應其施用毒品所需之費用，亦為被告
    所自承（見本院卷二第125 頁），是被告就如附表一、二、
    三編號所示之販賣第一級毒品海洛因及第二級毒品甲基安非
    他命部分，均有從中賺取牟利之意圖及事實，亦可認定。綜
    上所述，被告上揭自白，核與前揭事證相符，應堪採信，本
    案事證明確，被告前述犯行，均應堪認定。
二、論罪情形：
  (一)按毒品危害防制條例第4 條之販賣毒品罪，行為人祇須有營
    利之意圖而販入或賣出毒品者，其犯罪即屬成立，並不因行
    為人所獲得之利益係現金或其他實物而有不同（最高法院97
    年度臺上字第2422號判決要旨參照）；又按販賣毒品之所謂
    販賣行為，係行為人基於營利之目的，而販入或賣出毒品而
    言。販賣毒品者，其主觀上須有營利之意圖，且客觀上有販
    賣之行為，即足構成，至於實際上是否已經獲利，則非所問
    。即於有償讓與他人之初，係基於營利之意思，並著手實施
    ，而因故無法高於購入之原價出售，最後不得不以原價或低
    於原價讓與他人時，仍屬販賣行為。必也始終無營利之意思
    ，縱以原價或低於原價有償讓與他人，方難謂為販賣行為，
    而僅得以轉讓罪論處（最高法院93年度臺上字第1651號判決
    要旨參照）。核被告如附表一、二所為，均係犯毒品危害防
    制條例第4 項第1 項之販賣第一級毒品罪。
  (二)又按甲基安非他命屬毒品危害防制條例第2 條第2 項第2 款
    所規定之第二級毒品，不得非法持有、販賣或轉讓。且按安
    非他命類藥品，業經行政院衛生署於69年12月8 日以衛署藥
    字第301124號公告列入藥物藥商管理法（已於82年2 月5 日
    修改法規名稱為藥事法）第16條（即現行藥事法第22條）第
    1 款之禁藥管理，禁止輸入、製造，並自70年6 月1 日起禁
    止販賣，於75年7 月11日再以衛署藥字第597627號公告禁止
    使用在案，並於79年10月9 日以衛署藥字第904142號公告列
    入麻醉藥品管理，嗣於87年5 月20日毒品危害防制條例修正
    公布後，雖將甲基安非他命列入第二級毒品，但前揭禁藥管
    理之公告並未廢止，是甲基安非他命仍屬藥事法所定之禁藥
    。又查甲基安非他命雖係毒品危害防制條例第2 項第2 款所
    規定之「第二級毒品」，但其亦屬於藥事法所稱之「禁藥」
    （即藥事法第22條第1 款所稱之「經中央衛生主管機關明令
    公告禁止製造、調劑、輸入、輸出、販賣或陳列之毒害藥品
    」）。而一犯罪行為同時有2 種以上之法律規定可資處罰者
    ，為法條競合，應先依「重法優於輕法」、「後法優於前法
    」等法理，以決定適用之法律。是明知甲基安非他命為藥事
    法所規定之禁藥仍販賣，除應成立毒品危害防制條例第4 條
    第2 項之販賣第二級毒品罪外，亦同時構成藥事法第83條第
    1 項之販賣禁藥罪，為一犯罪行為同時有2 種法律可資處罰
    之法條競合，應依「重法優於輕法」、「後法優於前法」法
    理，擇一處斷。依藥事法第83條第1 項明文規定販賣禁藥罪
    ，其法定刑為「7 年以下有期徒刑，得併科新臺幣5 百萬元
    以下罰金。」；又毒品危害防制條例第4 條第2 項定有販賣
    第二級毒品罪，法定刑則為「無期徒刑或7 年以上有期徒刑
    ，得併科新臺幣1 千萬元以下罰金。」。經比較後，就販賣
    第二級毒品部分，毒品危害防制條例第4 條第2 項之法定本
    刑較藥事法第83條第1 項之法定本刑之罪為重。是依前述「
    重法優於輕法」之法理，被告為如附表三所示之販賣第二級
    毒品甲基安非他命犯行部分，均應優先適用毒品危害防制條
    例第4 條第2 項之規定處斷。
  (三)再甲基安非他命係屬毒品危害防制條例第2 項第2 款所規定
    之第二級毒品，亦屬於藥事法所稱之禁藥，已如前述，是明
    知為禁藥而轉讓者，藥事法第83條亦定有處罰明文。故行為
    人明知為禁藥即甲基安非他命而轉讓予他人者，除成立毒品
    危害防制條例第8 條第2 項之轉讓第二級毒品罪外，亦構成
    （修正前）藥事法第83條第1 項之轉讓禁藥罪，此係屬同一
    犯罪行為而同時有二種法律可資處罰之「法條（規）競合」
    情形，應依「重法優於輕法」、「後法優於前法」等法理，
    擇一處斷（最高法院96年度臺上字第3582號判決要旨參照）
    。公訴人認係想像競合關係，尚有未洽。又藥事法第83條第
    1 項係於93年4 月21日修正公布，同月23日施行，為毒品危
    害防制條例之後法。且毒品之範圍尚包括影響精神物質與其
    製品，而藥事之管理，亦非僅止於藥品之管理，毒品未必係
    經公告之禁藥，禁藥亦未必為毒品，毒品危害防制條例與藥
    事法二者，並無必然之特別法與普通法關係。故除轉讓之甲
    基安非他命數量達轉讓持有毒品加重其刑之數量標準第2 條
    所定之淨重10公克以上，應依毒品危害防制條例第8 條第6
    項規定加重其刑，其加重後之法定刑較藥事法第83條第1 項
    為重者外，因藥事法第83條第1 項為後法，且為重法，應優
    先適用藥事法處斷。而被告轉讓禁藥甲基安非他命予證人戴
    玉芳，其該次轉讓之甲基安非他命之淨重重量，本院查無積
    極證據足資證明被告該次轉讓甲基安非他命數量已達行政院
    98年11月20日院臺法字第0980073647B 號令頒轉讓毒品加重
    其刑之數量標準第2 條第1 項第2 款關於第二級毒品在淨重
    10公克以上之規定，故被告該次轉讓第二級毒品甲基安非他
    命之犯行，依上揭說明，應論以藥事法第83條第1 項之轉讓
    禁藥罪。
  (四)按刑法第337 條之侵占脫離物罪中所謂「其他離本人所持有
    之物」係指除遺失物、漂流物外之其他偶然脫離本人持有之
    物，如沈沒物、遷走之家畜等，至於因錯誤而持有他人之物
    或因持有人錯誤交付之物或其他偶然在其支配中之物亦不失
    其為離本人所持有之物（見陳樸生實用刑法第379 頁），最
    高法院80年台非字第67號判決參照，臺灣高等法院暨所屬法
    院91年法律座談會刑事類提案第9 號決議亦同此見解。查被
    告所侵占之姚懷輝機車駕駛執照，係被害人姚懷輝失竊之物
    ，已如前述，是被告所侵占者，依上開說明，顯係因失竊而
    脫離本人所持有之物，非屬遺失物甚明，是核被告如犯罪事
    實欄一(五)所為，係犯刑法第337 條之侵占離本人所持有之物
    罪，公訴人於犯罪事實欄之記載亦同此認定，是其論認被告
    係犯刑法第337 條侵占遺失物罪，容有未洽，惟此與被告所
    犯法條為同一條項，非屬法條變更，附此敘明。
  (五)復按機車駕駛執照為行為人得於公路上駕駛機車之特許證，
    屬刑法上之特種文書。且文書之影印本或複印本，與抄寫或
    打字者不同，實係原本內容之重複顯現，且其形式、外觀、
    即一筆一劃，亦毫無差異，於吾人社會生活上自可取代原本
    ，被認為具有與原本相同之社會機能與信用性（憑信性），
    故在一般情形下皆可適用，而視其為原本制作人直接表示意
    思之內容，成為原本制作人所作成之文書，自非不得為偽造
    文書罪之客體，故若將原本予以影（複）印後，將原本之部
    分內容竄改，重加影印，其與無制作權人將原本竄改，作另
    一表示意思者無異，應成立變造文書罪（最高法院73年度臺
    上字第3885號判例可資參照）。是被告如犯罪事實欄一(六)所
    為，在姚懷輝機車駕駛執照上換貼自己之照片並影印行使，
    核其所為，係犯刑法第216 條之行使同法第212 條之變造特
    種文書罪。另其在房屋租賃契約書上，偽造姚懷輝之印文及
    簽名持交王麒寒，用以表示係姚懷輝向王麒寒承租前開房屋
    ，已為一定意思表示，而非單純偽造署押而已，是其此部分
    所為，係犯刑法第216 條之行使同法第210 條偽造私文書罪
    。
  (六)又被告分別為如附表一、二所示販賣第一級毒品海洛因、如
    附表三所示販賣第二級毒品甲基安非他命及轉讓禁藥甲基安
    非他命予證人戴玉芳等犯行，其各次持有海洛因、甲基安非
    他命之目的既各在販賣、轉讓，則其持有之低度行為，應分
    別為販賣、轉讓之高度行為所吸收，均不另論罪。另被告變
    造上述機車駕照之特種文書後持以行使，變造之低度行為為
    行使之高度行為所吸收，不另論罪；至其偽造「姚懷輝」之
    印章後，並進而偽造「姚懷輝」印文及簽名於上述租賃契約
    上之犯行，其偽造「姚懷輝」印章為偽造私文書之階段行為
    ，偽造「姚懷輝」印文及署押係為偽造私文書之部分行為；
    而其偽造私文書行為後復持以行使，該偽造私文書之低度行
    為應為行使偽造私文書之高度行為所吸收，均不另論罪。又
    被告利用不詳姓名不知情之成年刻印商，偽刻「姚懷輝」之
    印章1 枚，及利用不詳姓名不知情之成年萊爾富便利商店店
    員影印其變造之機車駕駛執照，均屬間接正犯。再被告行使
    變造機車駕駛執照亦同時為偽造租賃契約書之行使，2 者且
    具有時間上之重疊關係，係一行為觸犯行使變造特種文書、
    行使偽造私文書罪名，為想像競合犯，應依刑法第55條前段
    規定，從較重之行使偽造私文書罪論處。而被告就上開所犯
    販賣第一級毒品15罪、販賣第二級毒品10罪、侵占離本人所
    持有之物1 罪、行使偽造私文書1 罪之各罪間，犯意各別，
    行為互異，均應分論併罰。
  (七)再查，被告曾因違反毒品危害防制條例第10條第1 、2 項之
    施用第一、二級毒品案件，經臺灣臺中地方法院於91年12月
    27日以91年度訴字第2469號判決分別判處有期徒刑1 年、8
    月，定執行刑有期徒刑1 年6 月，被告不服提起上訴，嗣經
    臺灣高等法院臺中分院於92年3 月11日以92年度上訴字第28
    4 號判決上訴駁回，而於92年5 月19日確定，於93年1 月9
    日入監執行，於94年3 月31日縮短刑期假釋出監，假釋期間
    並付保護管束，刑期至94年6 月14日未經撤銷假釋以已執行
    完畢論，此有臺灣高等法院被告前案紀錄表及上開刑事判決
    存卷可考（見本院卷二），其於5 年內故意再犯本案有期徒
    刑以上之附表三編號1 、2 所示之各犯行，均為累犯，均應
    依刑法第47條第1 項之規定，論以累犯，且除就販賣第二級
    毒品罪之法定刑為無期徒刑部分，依刑法第65條第1 項規定
    ，不得加重外，僅各就其他之法定刑部分依法加重之。
  (八)又按刑法第62條所規定之自首，以對於未發覺之罪，向有偵
    查權之機關或公務員自承犯罪，進而接受裁判為要件；而具
    有想像競合犯等裁判上一罪關係之犯罪，苟全部犯罪未被發
    覺前，行為人僅就其中一部分犯罪自首，固仍生全部自首之
    效力，反之，倘其中一部分犯罪已先被有偵查權之機關或公
    務員發覺，行為人事後方就其餘未被發覺之部分，自動供認
    其犯行時，因與上開自首之要件不符，自不得適用自首之規
    定減輕其刑（最高法院99年度臺上字第3781號判決意旨參照
    ）。本件據證人即執行搜索勤務之彰化縣警察局刑事警察大
    隊員警鍾能富於本院審理時具結證述：執行搜索時，要求被
    告將身上物品交出，被告將皮包內之物品交出，內有姚懷輝
    之機車駕駛執照，伊見該駕駛執照貼有被告之照片，因陳婉
    如前曾指認該照片係被告本人，故伊看見駕駛執照係姚懷輝
    所有，然換貼被告照片，伊即知係被告變造，經詢問被告變
    造該駕駛執照目的，被告始供述其另有偽造房屋租賃契約書
    並持以行使之犯行等語（見本院卷二第22頁至第24頁），而
    被告行使變造機車駕駛執照及行使偽造租賃契約書具有想像
    競合之裁判上一罪關係，已如前述，則被告於經警發覺具有
    裁判上一罪關係之其中變造機車駕駛執照後，方就未被發覺
    之行使偽造租賃契約書供認，依上開判決意旨，核與自首規
    定不符，附此敘明。
  (九)再按犯毒品危害防制條例第4 條至第8 條之罪於偵查及審判
    中均自白者，減輕其刑，毒品危害防制條例第17條第2 項定
    有明文。至所謂自白，乃被告對自己犯罪事實之全部或一部
    之供述之謂，被告所供述者，不必限於構成要件該當事實，
    即除供述構成要件該當事實之外，另外主張違法阻卻事由或
    責任阻卻事由，猶不失為自白（最高法院93年度臺上字第28
    70號判決要旨參照）。是被告就如附表一、二、三所示之販
    賣第一級毒品海洛因、第二級毒品甲基安非他命之犯罪事實
    ，業據被告於警詢、偵訊中及本院審理時均自白犯罪，已如
    前述，均應依毒品危害防制條例第17條第2 項之規定各減輕
    其刑，就被告所犯如附表三編號1 、2 部分，除法定刑為無
    期徒刑部分，依法不得加重外，餘皆依法先加後減之。至毒
    品危害防制條例第17條第2 項增列「犯第4 條至第8 條之罪
    於偵查及審判中均自白者，減輕其刑」之規定，對於在偵查
    及審判中均自白犯毒品條例第4 條至第8 條之罪者，明定應
    減輕其刑。但不同刑罰法律間具有法條競合關係者，法院應
    本於法律整體適用不得割裂原則而為比較適用。本案被告就
    如犯罪事實欄一(四)所示轉讓甲基安非他命之犯行，具藥事法
    第83條第1 項與毒品危害防制條例第8 條第2 項規定間之法
    條競合關係，而應適用法定刑較重之藥事法第83條第1 項之
    規定論處，已如前述，被告雖分別於偵查及審判中均自白犯
    罪，然藥事法並無轉讓禁藥者，於偵查及審判中自白應減輕
    其刑之特別規定，自無從割裂適用毒品危害防制條例第17條
    第2 項規定減輕其刑之餘地，附此敘明（最高法院99年度臺
    上字第1367、2476號判決要旨參照）。
  (十)復按刑法第59條規定犯罪之情狀顯可憫恕者，得酌量減輕其
    刑，其所謂「犯罪之情狀」，與同法第57條規定科刑時應審
    酌之一切情狀，並非有截然不同之領域，於裁判上酌減其刑
    時，應就犯罪一切情狀（包括第57條所列舉之10款事項），
    予以全盤考量，審酌其犯罪有無可憫恕之事由（即有無特殊
    之原因與環境，在客觀上足以引起一般同情，以及宣告法定
    低度刑，是否猶嫌過重等等），以為判斷。按販賣第一級毒
    品罪之法定刑為「死刑或無期徒刑；處無期徒刑者，得併科
    新臺幣2 千萬元以下罰金」，然同為販賣第一級毒品之人，
    其原因動機不一，犯罪情節未必盡同，或有大盤毒梟者，亦
    有中、小盤之分，甚或僅止於吸毒者友儕間為求互通有無之
    有償轉讓者亦有之，其販賣行為所造成危害社會之程度自屬
    有異，法律科處此類犯罪，所設之法定最低本刑卻同為「無
    期徒刑，得併科新臺幣2 千萬元以下罰金」，不可謂不重。
    於此情形，倘依其情狀處以有期徒刑，即足以懲儆，並可達
    防衛社會之目的者，自非不可依客觀之犯行與主觀之惡性二
    者加以考量其情狀，是否有可憫恕之處，適用刑法第59條之
    規定酌量減輕其刑，期使個案裁判之量刑，能斟酌至當，符
    合比例原則（最高法院95年度臺上字第6157號判決要旨參照
    ）。被告上開販賣第一級毒品海洛因犯行，無視國家對於杜
    絕毒品危害之禁令，其行為固屬不當，應予非難，然其販賣
    第一級毒品之對象僅有3 人，販賣第一級毒品次數僅有15次
    且販賣金額分別為1,000 元、2,000 元、3,000 元、5,000
    元，並有1 次販入後尚未販出，其販賣第一級毒品之犯罪情
    節均尚非至惡，相對於長期大量販賣毒品之大毒梟而言，其
    對社會治安及國民健康之危害顯然較小，是從被告犯案情節
    觀之，倘仍遽處以經依偵審自白減輕其刑後之最低刑度有期
    徒刑15年，尚屬情輕法重，且難謂符合罪刑相當性及比例原
    則，更無從與大毒梟之惡行有所區隔，是其上開販賣第一級
    毒品之犯罪情狀相較於法定之重刑，在客觀上足以引起一般
    人之同情，情節尚堪憫恕，爰均依刑法第59條之規定酌量減
    輕其刑，並依法遞減之。
  (十一)另按毒品危害防制條例第17條第1 項規定：犯第4 條第1 項
    至第4 項、第8 條第1 項至第4 項之罪，供出毒品來源，因
    而破獲者，得減輕其刑，其立法意旨重在鼓勵具體供出其上
    游販毒者，俾資追查該毒梟前手及其上游毒品，以杜絕毒品
    之蔓延與氾濫為目的。倘未因其自白進而查獲毒梟前手或其
    上游毒品者，自不得執此邀本條規定之寬減（最高法院92年
    度臺上字第2897號判決意旨參照）。且按該條所稱「供出毒
    品來源，因而破獲者」，係指被告供出毒品來源之有關資料
    ，諸如前手之姓名、年籍、住居所、或其他足資辨別之特徵
    等，使調查或偵查犯罪之公務員因而對之發動調查或偵查並
    破獲者而言。申言之，被告之「供出毒品來源」，與調查或
    偵查犯罪之公務員對之發動調查或偵查並進而破獲之間，論
    理上須具有先後且相當的因果關係，非謂被告一有「自白」
    、「指認」毒品來源之人，而破獲在後，即得依上開規定予
    以減刑。若被告供出毒品來源者之前，調查或偵查犯罪之公
    務員已有確切之證據，足以合理之懷疑被告所供販賣毒品來
    源之人，則嗣後之破獲與被告之「供出毒品來源」間，即欠
    缺先後且相當的因果關係，自不得適用上開規定予以減刑（
    最高法院97年度臺上字第1475號判決意旨參照）。本件被告
    供稱其於經警查獲後，即向彰化縣警察局供出毒品來源係向
    「大寶」、「阿輝」、「三哥」、「江素滿」、「莊素鳳」
    等人購買，並請求依毒品危害防制條例第17條第1 項規定，
    減輕其刑等語。經本院向臺灣彰化地方法院檢察署及彰化縣
    警察局查詢，分經該檢察署及警察局函覆：並未因被告之供
    述而查獲其他共犯或正犯，另「莊素鳳」於被告供述前即經
    本署偵辦；並無依被告之供述查獲上開「大寶」、「阿輝」
    、「三哥」、「江素滿」、「莊素鳳」販毒等情，分別有臺
    灣彰化地方法院檢察署100 年1 月19日彰檢文孝99偵11458
    字第2804號、彰化縣警察局100 年1 月18日彰警刑字第1000
    003757號函各1 紙附卷可稽（見本院卷一第242 頁、第243
    頁），是就「大寶」、「阿輝」、「三哥」、「江素滿」部
    分，被告之供述並無法使彰化縣警察局或臺灣彰化地方法院
    檢察署檢察官查獲；另就「莊素鳳」部分，於被告供出毒品
    來源者之前，臺灣彰化地方法院檢察署已對「莊素鳳」實施
    通訊監察，並因之破獲，其嗣後破獲與被告之「供出毒品來
    源」間，欠缺先後且相當的因果關係，依上開判決意旨說明
    ，被告自無從依毒品危害防制條例第17條第1 項規定減輕其
    刑，附此敘明。
三、科刑情形：
    爰審酌被告明知毒品海洛因、甲基安非他命戕害國人身心健
    康，竟分別販賣第一級毒品海洛因、第二級毒品甲基安非他
    命、轉讓禁藥即第二級毒品甲基安非他命予上揭購買、受讓
    毒品者，顯見被告惡性非輕，嚴重危害社會治安，惟念及其
    販賣海洛因、甲基安非他命之次數、數量、對象人數均非眾
    多，其犯行所生損害，亦與中、大盤販毒毒梟有異，並於歷
    次自白中，均坦承犯行，已有悔意，犯後態度尚稱良好，又
    被告僅為避免司法機關追緝即恣意侵占被害人姚懷輝遭竊之
    機車駕駛執照，並加以而行使為社會活動，復冒用被害人姚
    懷輝名義向王麒寒承租房屋，對被害人所生危害非微，然其
    犯後尚知坦承犯行具有悔意之態度等一切情狀，分別量處如
    附表一、二、三、四主文欄所示之刑，並就罰金部分諭知易
    服勞役之折算標準，暨就有期徒刑部分定其應執行之刑及就
    罰金部分諭知易服勞役之折算標準，有期徒刑及罰金部分，
    依刑法第51條第10款規定併執行之。
四、沒收部分：
    按毒品危害防制條例第19條第1 項規定，犯第4 條之罪者，
    其供犯罪所用或因犯罪所得之財物，均沒收之，如全部或一
    部不能沒收時，追徵其價額或以其財產抵償之。但該條項並
    無如同條例第18條第1 項所定「不問屬於犯人與否，沒收之
    」之明文，自屬相對沒收主義之立法。是其應沒收之物，應
    以屬被告所有者為限。又該規定所稱「追徵其價額」者，係
    指所沒收之物為金錢以外之其他財物而無法沒收時，應追徵
    其價額，使其繳納與原物相當之價額。如所得財物為金錢而
    無法沒收時，始應「以其財產抵償之」（最高法院95年度臺
    上字第305 號判決要旨參照）。亦即，按毒品危害防制條例
    第19條第1 項規定性質上係沒收之補充規定。其屬於本條所
    定沒收之標的，如得以直接沒收者，判決主文僅宣告沒收即
    可，不生「追徵其價額」或「以其財產抵償之」問題，須沒
    收之標的全部或一部不能沒收時，始生「追徵其價額」或「
    以其財產抵償之」選項問題。而「追徵其價額」或「以其財
    產抵償之」係屬兩種選項，分別係針對現行貨幣以外之其他
    財產與現行貨幣而言。本規定所稱「追徵其價額」者，係指
    所沒收之物為金錢以外之其他財物而無法沒收時，因其實際
    價值不確定，應追徵其價額，使其繳納與原物相當之價額，
    並無以其財產抵償之問題。倘嗣後追徵其金錢價額，不得結
    果而須以其財產抵償者，要屬行政執行機關依強制執行之法
    律之執行問題，即無不能執行之情形，自毋庸諭知「或以其
    財產抵償之」。如不能沒收之沒收標的為金錢時，因價值確
    定，判決主文直接宣告「以其財產抵償之」即可，不發生追
    徵價額之問題（最高法院99年6 月29日99年度第5 次刑事庭
    會議（二）決議要旨參照）；又按刑罰法令關於沒收之規定
    ，有採職權沒收主義與義務沒收主義。職權沒收，指法院就
    屬於被告所有，並供犯罪所用或因犯罪所得之物，仍得本於
    職權為斟酌沒收與否之宣告，例如刑法第38條第1 項第2 款
    、第3 款、第3 項前段等屬之。義務沒收，又可分為絕對義
    務沒收與相對義務沒收二者。前者指凡法條規定「不問屬於
    犯人與否，沒收之」者屬之，法院就此等之物，無審酌餘地
    ，除已證明滅失者外，不問屬於犯人與否或有無查扣，均應
    沒收之；後者指凡供犯罪所用或因犯罪所得之物，均應予以
    沒收，但仍以屬於被告或共犯所有者為限。毒品危害防制條
    例第19條第3 項規定，犯同條例第4 條之罪所使用之水、陸
    、空交通工具，應予沒收，並非以專供犯上開之罪所用之物
    ，始得沒收之。且此項沒收採義務沒收主義，故凡供犯上開
    之罪所用之物，即應依該條項之規定，宣告沒收之。惟因其
    未有「不問屬於犯人與否，沒收之」之規定，故仍以屬於犯
    人所有者為限，始得沒收（最高法院93年度臺上字第2751號
    判決要旨參照）。經查：
  (一)扣案之白色粉末5 包，經送法務部調查局鑑定結果，均含海
    洛因成分，驗餘總淨重16.27 公克，已如前述，係屬第一級
    毒品而屬違禁物，且上開扣案毒品海洛因，係被告於附表二
    所示時地意圖營利而販入，業據被告於本院審理時供述綦詳
    （見本院卷二第124 反面），則不問屬於犯人與否，應依毒
    品危害防制條例第18條第1 項前段規定，在被告所犯項下宣
    告沒收銷燬之。而包裹上開毒品海洛因之外包裝袋5 個，既
    用於裝盛海洛因使用，其沾染毒品後，袋內均會有極微量毒
    品殘留，無法完全析離，此業據法務部調查局以93年3 月19
    日調科壹字第09300113060 號函釋甚明，為法院審理毒品案
    件所周知，是上開外包裝袋5 個，均應認屬第一級毒品，應
    併予沒收銷燬之。又鑑定耗損之毒品，既已滅失，即無庸併
    予宣告沒收銷燬，附此敘明。
  (二)扣案銀色電子磅秤1 臺係被告所有供附表一、二、三所示販
    賣第一、二級毒品犯行使用，另扣案研磨器1 組、擠壓器1
    組則係被告所有供附表一、二所示販賣第一級毒品犯行使用
    ，而扣案門號0000000000號晶片卡1 枚及其使用未扣案之LG
    廠牌型號KF310 行動電話1 支、未扣案NOKIA 廠牌行動電話
    1 支（內裝門號0000000000號晶片卡1 枚）、未扣案LG廠牌
    型號J208行動電話1 支（內裝門號0000000000號晶片卡1 枚
    ），則係被告向他人購得而屬其所有，並分別用與附表一、
    二、三所示購毒者聯絡使用之物，業據被告於本院審理時陳
    明在卷（見本院卷二第120 頁、本院100 年3 月17日審判筆
    錄），並有前揭通訊監察譯文可憑（在一罪一罰之原則下，
    被告各於何次使用上開門號行動電話聯絡，詳見附表一、二
    、三所示），是上揭物品，均係被告所有供販賣第一、二級
    毒品所用之物，均應各依毒品危害防制條例第19條第1 項之
    規定宣告沒收之，其中LG廠牌型號KF310 行動電話1 支、
    NOKIA 廠牌行動電話1 支（內裝門號0000000000號晶片卡1
    枚）、LG廠牌型號J208行動電話1 支（內裝門號0000000000
    號晶片卡1 枚），如全部或一部不能沒收時，追徵其價額。
  (三)按毒品危害防制條例第19條第1 項規定，犯販賣毒品罪者，
    其犯罪所得之財物均沒收之，係採義務沒收主義。故販賣毒
    品所得之對價，不問其中成本若干，利潤多少，均應全部諭
    知沒收，貫徹政府查禁煙毒之決心，以符立法本旨；又犯毒
    品危害防制條例第4 條之罪者，依同條例第19條第1 項規定
    ，其因犯罪所得之財物，均沒收之，如全部或一部不能沒收
    時，追徵其價額或以其財產抵償之。惟所稱因犯罪所得之財
    物，係以實際所得者為限，苟無所得或尚未取得者，即無從
    為沒收、追繳或以財產抵償之諭知（最高法院91年度臺上字
    第2419號、98年度臺上字第2321號判決意旨參照）。被告上
    揭販賣毒品之所得，各如附表一、附表三編號1 至3 、5 至
    10交易價格欄所示之財物（附表二僅販入未販出，附表三編
    號4 為賒欠，故均無所得），其中附表一編號14及附表三編
    號5 、9 、10已扣案，餘則未扣案，業據被告於本院100 年
    3 月17日審理時陳明在卷，均屬被告因犯罪所得之財物，各
    應依毒品危害防制條例第19條第1 項之規定宣告沒收，未扣
    案部分如全部或一部不能沒收時，應以其財產抵償之。
  (四)另扣案電子磅秤2 臺、分裝袋1 大包，係被告預備用於販賣
    第一、二級毒品時分裝使用，亦為被告所有，業據被告於本
    院審理時供述綦詳（見本院卷二第120 頁、本院100 年3 月
    17日審判筆錄），應依刑法第38條第1 項第2 款規定宣告沒
    收之。
  (五)再扣案門號0000000000號晶片卡1 枚及其使用未扣案之LG廠
    牌型號KF310 行動電話1 支，亦係被告所有與證人戴玉芳聯
    絡轉讓禁藥所用之物，亦為被告所是承，且有通訊監察譯文
    可憑，因不得割裂適用毒品危害防制條例之規定，應依刑法
    第38條第1 項第2 款宣告沒收之。
  (六)又被告偽造之姚懷輝印章1 只，及在1 式2 份之房屋租賃契
    約書上偽造「姚懷輝」之署押合計18枚（簽名2 枚、印文7
    枚，1 式2 份，共18枚），雖未扣案，且無證據證明皆已滅
    失，不問屬於被告與否，均應依刑法第219 條規定宣告沒收
    。扣案變造姚懷輝機車駕駛執照上之被告相片1 張，為被告
    所有供本案犯罪所用之物，應依刑法第38條第1 項第2 款規
    定宣告沒收。上開多數沒收部分，依刑法第51條第9 款規定
    ，併執行之。至偽造之房屋租賃契約書私文書1 份，及變造
    之姚懷輝機車駕駛執照影本1 份，既經被告持以行使並交付
    ，自非被告所有之物，除其上之署名應予沒收如前外，就該
    文書本身，自不得宣告沒收，而被告收執之房屋租賃契約書
    1 份，既未扣案，亦除其上之署名應予沒收如前外，因非違
    禁物，亦無證據證明現仍存在，為免執行之困難，亦不宣告
    沒收之。
  (七)又按刑分主刑及從刑，主刑如不成立，從刑即失其附麗；沒
    收為從刑之一種，自應附隨於主刑存在，故毒品危害防制條
    例第18條第1 項所謂「查獲」之第一、二級毒品，係指經有
    罪判決書事實欄認定與被告犯罪事實有關之毒品而言（最高
    法院94年度台上字第5984號判決意旨參見）。扣案之甲基安
    非他命6 包，雖係第二級毒品，然被告堅詞否認係供其販賣
    所用之物，並辯稱：該毒品係用來伊施用等語，本院查，被
    告經警查獲後其尿液送驗結果呈安非他命及甲基安非他命陽
    性反應，此有詮昕科技股份有限公司濫用藥物尿液檢驗報告
    1 紙附卷可稽（見本院卷一第220 頁），是被告確有施用第
    二級毒品之惡習，其所辯尚非不可採信，則扣案之上開毒品
    甲基安非他命既與本案販賣無關，本院礙難宣告沒收銷燬，
    應在被告另案施用第二級毒品犯行宣告沒收銷燬之。
  (八)至扣案之行動電話3 支、現金30,000元、吸食器1 組、玻璃
    球1 個、行動電話晶片卡6 枚，均與本案無關，業據被告於
    本院審理中陳述明確（見本院卷二第120 頁及其反面），本
    院復查無證據證明上開物品係被告所有供本案所用之物，亦
    非違禁物，爰不予宣告沒收，附此敘明。
  (九)毒品危害防制條例第19條第3 項固規定，犯同條例第4 條之
    罪所使用之水、陸、空交通工具沒收之，但此項規定未有「
    不問屬於犯人與否，沒收之」之規定，故仍以屬於犯人所有
    者為限，始得沒收，其理自明（最高法院99年度臺上字第17
    46號判決意旨參照）。查車牌號碼3205-ZE 號自用小客車，
    雖係被告出資以張家銘名義購買，固據被告陳明在卷（見本
    院卷二第110 頁），然該車係以動產擔保交易法所規定之附
    條件買賣方式購買、現所有權仍屬裕隆股份有限公司一節，
    有本院電話洽辦公務紀錄單1 紙可憑（見本院卷二第132 頁
    ），足見該車尚非係被告所有之物，雖屬被告供販毒所用之
    交通工具，亦無從依毒品危害防制條例第19條第3 項規定，
    併予宣告沒收，附此敘明。
據上論斷，應依刑事訴訟法第299 條第1 項前段，毒品危害防制
條例第4 條第1 項、第2 項、第18條第1 項前段、第19條第1 項
，藥事法第83條第1 項，刑法第11條、第337 條、第216 條、第
212 條、第210 條、第219 條、第55條、第47條第1 項、第59條
、第42條第3 項、第38條第1 項第2 款、第51條第5 款、第9 款
、第10款，刑法施行法第1 條之1 ，判決如主文。
本案經檢察官詹喬偉到庭執行職務。
中    華    民    國   100    年    3     月    31    日
                  刑事第八庭  審判長法官  游秀雯
                              法      官  唐中興
                              法      官  王素珍
以上正本證明與原本無異。
如不服本判決應於收受判決後10日內向本院提出上訴書狀，並應
敘述具體理由。其未敘述上訴理由者，應於上訴期間屆滿後20日
內向本院補提理由書( 均須按他造當事人之人數附繕本) 「切勿
逕送上級法院」。
中    華    民    國   100    年    3     月    31    日
                              書  記  官  謝志鑫
附錄本判決論罪科刑法條全文：
毒品危害防制條例第4條
製造、運輸、販賣第一級毒品者，處死刑或無期徒刑；處無期徒
刑者，得併科新臺幣2 千萬元以下罰金。
製造、運輸、販賣第二級毒品者，處無期徒刑或7 年以上有期徒
刑，得併科新臺幣1 千萬元以下罰金。
製造、運輸、販賣第三級毒品者，處5 年以上有期徒刑，得併科
新臺幣7 百萬元以下罰金。
製造、運輸、販賣第四級毒品者，處3 年以上10年以下有期徒刑
，得併科新臺幣3 百萬元以下罰金。
製造、運輸、販賣專供製造或施用毒品之器具者，處1 年以上7
年以下有期徒刑，得併科新臺幣1 百萬元以下罰金。
前5項之未遂犯罰之。
藥事法第83條
明知為偽藥或禁藥，而販賣、供應、調劑、運送、寄藏、牙保、
轉讓或意圖販賣而陳列者，處7 年以下有期徒刑，得併科新臺幣
5 百萬元以下罰金。
犯前項之罪，因而致人於死者，處7 年以上有期徒刑，致重傷者
，處3 年以上12年以下有期徒刑。
因過失犯第1 項之罪者，處2 年以下有期徒刑、拘役或科新臺幣
30萬元以下罰金。
第 1 項之未遂犯罰之。
中華民國刑法第337條
意圖為自己或第三人不法之所有，而侵占遺失物、漂流物或其他
離本人所持有之物者，處5 百元以下罰金。
中華民國刑法第210條
偽造、變造私文書，足以生損害於公眾或他人者，處5 年以下有
期徒刑。
中華民國刑法第212條
偽造、變造護照、旅券、免許證、特許證及關於品行、能力服務
或其他相類之證書、介紹書，足以生損害於公眾或他人者，處1
年以下有期徒刑、拘役或3 百元以下罰金。
中華民國刑法第216條
行使第210 條至第215 條之文書者，依偽造、變造文書或登載不
實事項或使登載不實事項之規定處斷。
附表一：張錦堂販賣第一級毒品海洛因部分：
┌──┬─────┬──────┬──────┬────┬─────┬────────────┬─────────┐
│編號│販賣時間  │交易地點    │相對人及撥打│交易價格│毒品種類及│ 證據名稱及出處         │主      文        │
│    │          │            │之門號      │新台幣  │數量      │                        │                  │
├──┼─────┼──────┼──────┼────┼─────┼────────────┼─────────┤
│1   │99年6月19 │彰化縣彰化市│由陳婉如以其│3,000元 │海洛因    │1.證人陳婉如警詢、偵訊之│張錦堂販賣第一級毒│
│    │日4時20分 │師範大學旁7-│所使用之門號│        │4分之1錢  │  證述、彰化縣警察局指認│品，處有期徒刑捌年│
│    │許        │11便利商店前│0000000000號│        │          │  犯罪嫌疑人紀錄表【他卷│陸月。扣案電子磅秤│
│    │          │之車牌號碼32│電話與張錦堂│        │          │  第20頁及其反面、第27頁│臺、研磨器壹組、│
│    │          │05-ZE號自用 │所有之NOKIA │        │          │  、第30頁】            │擠壓器壹組及分裝袋│
│    │          │小客車內    │廠牌行動電話│        │          │2.被告張錦堂與證人陳婉如│壹大包，均沒收。未│
│    │          │            │（內裝門號09│        │          │  之通訊監察譯文【本院卷│扣案NOKIA廠牌行動 │
│    │          │            │00000000號晶│        │          │  二第53頁】            │電話壹支（內裝門號│
│    │          │            │片卡1 枚）於│        │          │                        │0000000000號晶片卡│
│    │          │            │99年6 月19日│        │          │                        │壹枚）沒收，如全部│
│    │          │            │上午3 時55分│        │          │                        │或一部不能沒收時，│
│    │          │            │5 秒、3 時58│        │          │                        │追徵其價額。未扣案│
│    │          │            │分12秒、4 時│        │          │                        │販賣第一級毒品所得│
│    │          │            │17秒聯絡，約│        │          │                        │新臺幣仟元沒收，│
│    │          │            │定購買毒品之│        │          │                        │如全部或一部不能沒│
│    │          │            │種類、數量、│        │          │                        │收時，以其財產抵償│
│    │          │            │金額、時間及│        │          │                        │之。              │
│    │          │            │交易地點。  │        │          │                        │                  │
├──┼─────┼──────┼──────┼────┼─────┼────────────┼─────────┤
│2   │99年8月5日│彰化縣大村鄉│由陳婉如以其│5,000元 │海洛因    │1.證人陳婉如警詢、偵訊之│張錦堂販賣第一級毒│
│    │3時許     │員大路某加油│所使用之門號│        │4分之1錢  │  證述、彰化縣警察局指認│品，處有期徒刑捌年│
│    │          │站旁之車牌號│0000000000號│        │          │  犯罪嫌疑人紀錄表【他卷│捌月。扣案門號0976│
│    │          │碼3205-ZE號 │電話與張錦堂│        │          │  第22頁反面至第23頁、第│191493號晶片卡壹枚│
│    │          │自用小客車內│所有之LG廠牌│        │          │  27頁、第30頁】        │、電子磅秤臺、研│
│    │          │            │型號KF310 行│        │          │2.被告張錦堂與證人陳婉如│磨器壹組、擠壓器壹│
│    │          │            │動電話（內裝│        │          │  之通訊監察譯文【本院卷│組及分裝袋壹大包，│
│    │          │            │門號00000000│        │          │  二第58頁、第59頁】    │均沒收。未扣案LG廠│
│    │          │            │93號晶片卡1 │        │          │3.證人陳婉如門號00000000│牌型號KF310 行動電│
│    │          │            │枚）於99年8 │        │          │  57號之雙向通聯紀錄【本│話壹支沒收，如全部│
│    │          │            │月5 日上午2 │        │          │  院卷一第135 頁】      │或一部不能沒收時，│
│    │          │            │時5 分36秒、│        │          │                        │追徵其價額。未扣案│
│    │          │            │2 時16分51秒│        │          │                        │販賣第一級毒品所得│
│    │          │            │、2 時26分34│        │          │                        │新臺幣伍仟元沒收，│
│    │          │            │秒、2 時33分│        │          │                        │如全部或一部不能沒│
│    │          │            │18秒聯絡，約│        │          │                        │收時，以其財產抵償│
│    │          │            │定購買毒品之│        │          │                        │之。              │
│    │          │            │種類、數量、│        │          │                        │                  │
│    │          │            │金額、時間及│        │          │                        │                  │
│    │          │            │交易地點。  │        │          │                        │                  │
├──┼─────┼──────┼──────┼────┼─────┼────────────┼─────────┤
│3   │99年8月29 │臺中市東區東│由戴玉芳以其│1,000元 │海洛因    │1.證人戴玉芳警詢、偵訊之│張錦堂販賣第一級毒│
│    │日晚上6 時│南街101 號前│所使用之門號│        │1小包     │  證述、彰化縣警察局指認│品，處有期徒刑捌年│
│    │許        │之車牌號碼32│0000000000號│        │          │  犯罪嫌疑人紀錄表【他卷│貳月。扣案門號0976│
│    │          │05-ZE 號自用│電話與張錦堂│        │          │  第34頁、第59頁、第73頁│191493號晶片卡壹枚│
│    │          │小客車內    │所有之LG廠牌│        │          │  】                    │、電子磅秤臺、研│
│    │          │            │型號KF310 行│        │          │2.證人戴玉芳於本院審理時│磨器壹組、擠壓器壹│
│    │          │            │動電話（內裝│        │          │  之證述【本院卷二第19頁│組及分裝袋壹大包，│
│    │          │            │門號00000000│        │          │  】                    │均沒收。未扣案LG廠│
│    │          │            │93號晶片卡1 │        │          │3.被告張錦堂與證人戴玉芳│牌型號KF310 行動電│
│    │          │            │枚）於99年8 │        │          │  之通訊監察譯文【本院卷│話壹支沒收，如全部│
│    │          │            │月29日下午4 │        │          │  二第68頁】            │或一部不能沒收時，│
│    │          │            │時45分12秒聯│        │          │4.被告張錦堂所有門號0976│追徵其價額。未扣案│
│    │          │            │絡，約定購買│        │          │  191493號雙向通聯紀錄【│販賣第一級毒品所得│
│    │          │            │毒品之種類、│        │          │  本院卷一第70頁】      │新臺幣壹仟元沒收，│
│    │          │            │數量、金額、│        │          │                        │如全部或一部不能沒│
│    │          │            │時間及交易地│        │          │                        │收時，以其財產抵償│
│    │          │            │點。        │        │          │                        │之。              │
├──┼─────┼──────┼──────┼────┼─────┼────────────┼─────────┤
│4   │99年9月14 │臺中市東區東│由戴玉芳以其│1,000元 │海洛因    │1.證人戴玉芳警詢、偵訊之│張錦堂販賣第一級毒│
│    │日上午3 時│南街101 號前│所使用之門號│        │1小包     │  證述、彰化縣警察局指認│品，處有期徒刑捌年│
│    │許        │之車牌號碼32│0000000000號│        │          │  犯罪嫌疑人紀錄表【他卷│貳月。扣案門號0976│
│    │          │05-ZE 號自用│電話與張錦堂│        │          │  第35頁、第59頁、第73頁│191493號晶片卡壹枚│
│    │          │小客車內    │所有之LG廠牌│        │          │  】                    │、電子磅秤臺、研│
│    │          │            │型號KF310 行│        │          │2.證人戴玉芳於本院審理時│磨器壹組、擠壓器壹│
│    │          │            │動電話（內裝│        │          │  之證述【本院卷二第19頁│組及分裝袋壹大包，│
│    │          │            │門號00000000│        │          │  】                    │均沒收。未扣案LG廠│
│    │          │            │93號晶片卡1 │        │          │3.被告張錦堂與證人戴玉芳│牌型號KF310 行動電│
│    │          │            │枚）於99年9 │        │          │  之通訊監察譯文【本院卷│話壹支沒收，如全部│
│    │          │            │月14日上午1 │        │          │  二第68頁】            │或一部不能沒收時，│
│    │          │            │時33分29秒、│        │          │4.被告張錦堂所有門號0976│追徵其價額。未扣案│
│    │          │            │2 時43分9 秒│        │          │  191493號雙向通聯紀錄【│販賣第一級毒品所得│
│    │          │            │聯絡，約定購│        │          │  本院卷一第80頁】      │新臺幣壹仟元沒收，│
│    │          │            │買毒品之種類│        │          │                        │如全部或一部不能沒│
│    │          │            │、數量、金額│        │          │                        │收時，以其財產抵償│
│    │          │            │、時間及交易│        │          │                        │之。              │
│    │          │            │地點。      │        │          │                        │                  │
├──┼─────┼──────┼──────┼────┼─────┼────────────┼─────────┤
│5   │99年9月26 │臺中市東區東│由張錦堂以所│2,000元 │海洛因    │1.證人戴玉芳警詢、偵訊之│張錦堂販賣第一級毒│
│    │日晚上9 時│南街101號前 │有之LG廠牌型│        │1 小包（起│  證述、彰化縣警察局指認│品，處有期徒刑捌年│
│    │接近10時許│之車牌號碼32│號KF310 行動│        │訴書誤載為│  犯罪嫌疑人紀錄表【他卷│肆月。扣案門號0976│
│    │          │05-ZE號自用 │電話（內裝門│        │2小包）   │  第36頁、第59頁、第73頁│191493號晶片卡壹枚│
│    │          │小客車內    │號0000000000│        │          │  】                    │、電子磅秤臺、研│
│    │          │            │號晶片卡1 枚│        │          │2.證人戴玉芳於本院審理時│磨器壹組、擠壓器壹│
│    │          │            │）與載玉芳使│        │          │  之證述【本院卷二第19頁│組及分裝袋壹大包，│
│    │          │            │用之門號0982│        │          │  及其反面】            │均沒收。未扣案LG廠│
│    │          │            │817099號電話│        │          │3.被告張錦堂與證人戴玉芳│牌型號KF310 行動電│
│    │          │            │於99年9 月26│        │          │  之通訊監察譯文【本院卷│話壹支沒收，如全部│
│    │          │            │日上午3 時18│        │          │  二第69頁至第70頁】    │或一部不能沒收時，│
│    │          │            │分52秒、4 時│        │          │4.被告張錦堂所有門號0976│追徵其價額。未扣案│
│    │          │            │52分51秒、4 │        │          │  191493號雙向通聯紀錄【│販賣第一級毒品所得│
│    │          │            │時55分25秒、│        │          │  本院卷一第87頁】      │新臺幣貳仟元沒收，│
│    │          │            │8 時12分49秒│        │          │                        │如全部或一部不能沒│
│    │          │            │、12時24分57│        │          │                        │收時，以其財產抵償│
│    │          │            │秒、下午6 時│        │          │                        │之。              │
│    │          │            │52分40秒、8 │        │          │                        │                  │
│    │          │            │時15分25秒、│        │          │                        │                  │
│    │          │            │9 時21分51秒│        │          │                        │                  │
│    │          │            │聯絡，約定購│        │          │                        │                  │
│    │          │            │買毒品之種類│        │          │                        │                  │
│    │          │            │、數量、金額│        │          │                        │                  │
│    │          │            │、時間及交易│        │          │                        │                  │
│    │          │            │地點。      │        │          │                        │                  │
├──┼─────┼──────┼──────┼────┼─────┼────────────┼─────────┤
│6   │99年9月28 │臺中市東區東│由戴玉芳以其│2,000元 │海洛因    │1.證人戴玉芳警詢、偵訊之│張錦堂販賣第一級毒│
│    │日上午3 時│南街101號前 │所使用之門號│        │1 小包（起│  證述、彰化縣警察局指認│品，處有期徒刑捌年│
│    │許        │之車牌號碼32│0000000000號│        │訴書誤載為│  犯罪嫌疑人紀錄表【他卷│肆月。扣案門號0976│
│    │          │05-ZE號自用 │電話與張錦堂│        │2小包）   │  第37頁反面、第59頁、第│191493號晶片卡壹枚│
│    │          │小客車內    │所有之LG廠牌│        │          │  74頁】                │、電子磅秤臺、研│
│    │          │            │型號KF310 行│        │          │2.證人戴玉芳於本院審理時│磨器壹組、擠壓器壹│
│    │          │            │動電話（內裝│        │          │  之證述【本院卷二第19頁│組及分裝袋壹大包，│
│    │          │            │門號00000000│        │          │  反面】                │均沒收。未扣案LG廠│
│    │          │            │93號晶片卡1 │        │          │3.被告張錦堂與證人戴玉芳│牌型號KF310 行動電│
│    │          │            │枚）於99年9 │        │          │  之通訊監察譯文【本院卷│話壹支沒收，如全部│
│    │          │            │月27日晚上10│        │          │  卷二第70頁至第71頁】  │或一部不能沒收時，│
│    │          │            │時31分14秒、│        │          │4.被告張錦堂所有門號0976│追徵其價額。未扣案│
│    │          │            │9 月28日上午│        │          │  191493號雙向通聯紀錄【│販賣第一級毒品所得│
│    │          │            │0 時43分56秒│        │          │  本院卷一第87頁反面】  │新臺幣貳仟元沒收，│
│    │          │            │、2 時46分26│        │          │                        │如全部或一部不能沒│
│    │          │            │秒聯絡，約定│        │          │                        │收時，以其財產抵償│
│    │          │            │購買毒品之種│        │          │                        │之。              │
│    │          │            │類、數量、金│        │          │                        │                  │
│    │          │            │額、時間及交│        │          │                        │                  │
│    │          │            │易地點。    │        │          │                        │                  │
├──┼─────┼──────┼──────┼────┼─────┼────────────┼─────────┤
│7   │99年9月29 │臺中市東區東│由戴玉芳以其│2,000元 │海洛因    │1.證人戴玉芳警詢、偵訊之│張錦堂販賣第一級毒│
│    │日7時40分 │南街101號前 │所使用之門號│（起訴書│1小包     │  證述、彰化縣警察局指認│品，處有期徒刑捌年│
│    │許        │之車牌號碼  │0000000000號│誤載為1,│          │  犯罪嫌疑人紀錄表【他卷│肆月。扣案門號0976│
│    │          │3205-ZE號自 │電話與張錦堂│000元） │          │  第37頁、第59頁、第74頁│191493號晶片卡壹枚│
│    │          │用小客車內  │所有之LG廠牌│        │          │  頁】                  │、電子磅秤臺、研│
│    │          │            │型號KF310 行│        │          │2.證人戴玉芳於本院審理時│磨器壹組、擠壓器壹│
│    │          │            │動電話（內裝│        │          │  之證述【本院卷二第19頁│組及分裝袋壹大包，│
│    │          │            │門號00000000│        │          │  反面】                │均沒收。未扣案LG廠│
│    │          │            │93號晶片卡1 │        │          │3.被告張錦堂與證人戴玉芳│牌型號KF310 行動電│
│    │          │            │枚）於99年9 │        │          │  之通訊監察譯文【本院卷│話壹支沒收，如全部│
│    │          │            │月29日上午1 │        │          │  二第71頁至第72頁】    │或一部不能沒收時，│
│    │          │            │時55分48秒、│        │          │4.被告張錦堂所有門號0976│追徵其價額。未扣案│
│    │          │            │4 時30分46秒│        │          │  191493號雙向通聯紀錄【│販賣第一級毒品所得│
│    │          │            │、6 時32 分7│        │          │  本院卷一第88頁及其反面│新臺幣貳仟元沒收，│
│    │          │            │秒、7 時22分│        │          │  】                    │如全部或一部不能沒│
│    │          │            │26秒、7 時27│        │          │                        │收時，以其財產抵償│
│    │          │            │分7 秒聯絡，│        │          │                        │之。              │
│    │          │            │約定購買毒品│        │          │                        │                  │
│    │          │            │之種類、數量│        │          │                        │                  │
│    │          │            │、金額、時間│        │          │                        │                  │
│    │          │            │及交易地點。│        │          │                        │                  │
├──┼─────┼──────┼──────┼────┼─────┼────────────┼─────────┤
│8   │99年10月3 │臺中市東區東│由戴玉芳以其│1,000元 │海洛因    │1.證人戴玉芳警詢、偵訊之│張錦堂販賣第一級毒│
│    │日8時40分 │南街101號前 │所使用之門號│        │1小包     │  證述、彰化縣警察局指認│品，處有期徒刑捌年│
│    │許        │之車牌號碼32│0000000000號│        │          │  犯罪嫌疑人紀錄表【他卷│貳月。扣案門號0976│
│    │          │05-ZE號自用 │電話與張錦堂│        │          │  第38頁至第39頁反面、第│191493號晶片卡壹枚│
│    │          │小客車內    │所有之LG廠牌│        │          │  59頁、第74頁】        │、電子磅秤臺、研│
│    │          │            │型號KF310 行│        │          │2.證人戴玉芳於本院審理時│磨器壹組、擠壓器壹│
│    │          │            │動電話（內裝│        │          │  之證述【本院卷二第20頁│組及分裝袋壹大包，│
│    │          │            │門號00000000│        │          │  】                    │均沒收。未扣案LG廠│
│    │          │            │93號晶片卡1 │        │          │3.被告張錦堂與證人戴玉芳│牌型號KF310 行動電│
│    │          │            │枚）於99年10│        │          │  之通訊監察譯文【本院卷│話壹支沒收，如全部│
│    │          │            │月3 日上午7 │        │          │  二第72頁至第76頁】    │或一部不能沒收時，│
│    │          │            │時25分1 秒、│        │          │4.被告張錦堂所有門號0976│追徵其價額。未扣案│
│    │          │            │7 時33分6秒 │        │          │  191493號雙向通聯紀錄【│販賣第一級毒品所得│
│    │          │            │、7 時57 分 │        │          │  本院卷一第91頁至第92頁│新臺幣壹仟元沒收，│
│    │          │            │25秒聯絡，約│        │          │  】                    │如全部或一部不能沒│
│    │          │            │定購買毒品之│        │          │                        │收時，以其財產抵償│
│    │          │            │種類、數量、│        │          │                        │之。              │
│    │          │            │金額、時間及│        │          │                        │                  │
│    │          │            │交易地點。  │        │          │                        │                  │
├──┼─────┼──────┼──────┼────┼─────┼────────────┼─────────┤
│9   │99年10月4 │臺中市東區東│由戴玉芳以其│1,000元 │海洛因    │1.證人戴玉芳警詢、偵訊之│張錦堂販賣第一級毒│
│    │日9 時許  │南街101號前 │所使用之門號│        │1小包     │  證述、彰化縣警察局指認│品，處有期徒刑捌年│
│    │          │之車牌號碼32│0000000000號│        │          │  犯罪嫌疑人紀錄表【他卷│貳月。扣案門號0976│
│    │          │05-ZE號自用 │電話與張錦堂│        │          │  第40頁、第59頁、第74頁│191493號晶片卡壹枚│
│    │          │小客車內    │所有之LG廠牌│        │          │  】                    │、電子磅秤臺、研│
│    │          │            │型號KF310 行│        │          │2.被告張錦堂與證人戴玉芳│磨器壹組、擠壓器壹│
│    │          │            │動電話（內裝│        │          │  之通訊監察譯文【本院卷│組及分裝袋壹大包，│
│    │          │            │門號00000000│        │          │  二第77頁】            │均沒收。未扣案LG廠│
│    │          │            │93號晶片卡1 │        │          │3.被告張錦堂所有門號0976│牌型號KF310 行動電│
│    │          │            │枚）於99年10│        │          │  191493號雙向通聯紀錄【│話壹支沒收，如全部│
│    │          │            │月4 日上午7 │        │          │  本院卷一第93頁】      │或一部不能沒收時，│
│    │          │            │時8 分48秒（│        │          │                        │追徵其價額。未扣案│
│    │          │            │起訴書漏載）│        │          │                        │販賣第一級毒品所得│
│    │          │            │、7 時9 分4 │        │          │                        │新臺幣壹仟元沒收，│
│    │          │            │秒、7 時27分│        │          │                        │如全部或一部不能沒│
│    │          │            │4 秒、7 時41│        │          │                        │收時，以其財產抵償│
│    │          │            │分6 秒聯絡，│        │          │                        │之。              │
│    │          │            │約定購買毒品│        │          │                        │                  │
│    │          │            │之種類、數量│        │          │                        │                  │
│    │          │            │、金額、時間│        │          │                        │                  │
│    │          │            │及交易地點。│        │          │                        │                  │
├──┼─────┼──────┼──────┼────┼─────┼────────────┼─────────┤
│10  │99年10月5 │臺中市東區東│由張錦堂以所│1,000元 │海洛因    │1.證人戴玉芳警詢、偵訊之│張錦堂販賣第一級毒│
│    │日4時許   │南街101號前 │有之LG廠牌型│        │1小包     │  證述、彰化縣警察局指認│品，處有期徒刑捌年│
│    │          │之車牌號碼32│號KF310 行動│        │          │  犯罪嫌疑人紀錄表【他卷│貳月。扣案門號0976│
│    │          │05-ZE號自用 │電話（內裝門│        │          │  第40頁、第59頁、第74頁│191493號晶片卡壹枚│
│    │          │小客車內    │號0000000000│        │          │  】                    │、電子磅秤臺、研│
│    │          │            │號晶片卡1枚 │        │          │2.證人戴玉芳於本院審理時│磨器壹組、擠壓器壹│
│    │          │            │）與戴玉芳使│        │          │  之證述【本院卷二第20頁│組及分裝袋壹大包，│
│    │          │            │用之門號0982│        │          │  反面】                │均沒收。未扣案LG廠│
│    │          │            │817099號電話│        │          │3.被告張錦堂與證人戴玉芳│牌型號KF310 行動電│
│    │          │            │於99年10月5 │        │          │  之通訊監察譯文【本院卷│話壹支沒收，如全部│
│    │          │            │日上午2 時31│        │          │  二第77頁至第78頁】    │或一部不能沒收時，│
│    │          │            │分3 秒、3 時│        │          │4.被告張錦堂所有門號0976│追徵其價額。未扣案│
│    │          │            │23分33秒、3 │        │          │  191493號雙向通聯紀錄【│販賣第一級毒品所得│
│    │          │            │時35分45秒聯│        │          │  本院卷一第93頁反面】  │新臺幣壹仟元沒收，│
│    │          │            │絡，約定購買│        │          │                        │如全部或一部不能沒│
│    │          │            │毒品之種類、│        │          │                        │收時，以其財產抵償│
│    │          │            │數量、金額、│        │          │                        │之。              │
│    │          │            │時間及交易地│        │          │                        │                  │
│    │          │            │點。        │        │          │                        │                  │
├──┼─────┼──────┼──────┼────┼─────┼────────────┼─────────┤
│11  │99年10月6 │臺中市東區東│由戴玉芳以其│1,000元 │海洛因    │1.證人戴玉芳警詢、偵訊之│張錦堂販賣第一級毒│
│    │日3時許   │南街101號前 │所使用之門號│        │1小包     │  證述、彰化縣警察局指認│品，處有期徒刑捌年│
│    │          │之車牌號碼32│0000000000號│        │          │  犯罪嫌疑人紀錄表【他卷│貳月。扣案門號0976│
│    │          │05-ZE號自用 │電話與張錦堂│        │          │  第41頁、第59頁、第75頁│191493號晶片卡壹枚│
│    │          │小客車內    │所有之LG廠牌│        │          │  】                    │、電子磅秤臺、研│
│    │          │            │型號KF310 行│        │          │2.證人戴玉芳於本院審理時│磨器壹組、擠壓器壹│
│    │          │            │動電話（內裝│        │          │  之證述【本院卷二第21頁│組及分裝袋壹大包，│
│    │          │            │門號00000000│        │          │  】                    │均沒收。未扣案LG廠│
│    │          │            │93號晶片卡1 │        │          │3.被告張錦堂與證人戴玉芳│牌型號KF310 行動電│
│    │          │            │枚）於99年10│        │          │  之通訊監察譯文【本院卷│話壹支沒收，如全部│
│    │          │            │月5 日下午5 │        │          │  二第78頁至第79頁】    │或一部不能沒收時，│
│    │          │            │時44分30秒、│        │          │4.被告張錦堂所有門號0976│追徵其價額。未扣案│
│    │          │            │7 時35分45秒│        │          │  191493號雙向通聯紀錄【│販賣第一級毒品所得│
│    │          │            │、9 時26分24│        │          │  本院卷一第94頁】      │新臺幣壹仟元沒收，│
│    │          │            │秒、11時23分│        │          │                        │如全部或一部不能沒│
│    │          │            │25秒、10月6 │        │          │                        │收時，以其財產抵償│
│    │          │            │日上午2 時28│        │          │                        │之。              │
│    │          │            │分1 秒聯絡，│        │          │                        │                  │
│    │          │            │約定購買毒品│        │          │                        │                  │
│    │          │            │之種類、數量│        │          │                        │                  │
│    │          │            │、金額、時間│        │          │                        │                  │
│    │          │            │及交易地點。│        │          │                        │                  │
├──┼─────┼──────┼──────┼────┼─────┼────────────┼─────────┤
│12  │99年10月9 │臺中市東區東│由戴玉芳以其│2,000元 │海洛因    │1.證人戴玉芳警詢、偵訊之│張錦堂販賣第一級毒│
│    │日2時許   │南街101號前 │所使用之門號│        │1 小包（起│  證述、彰化縣警察局指認│品，處有期徒刑捌年│
│    │          │之車牌號碼32│0000000000號│        │訴書誤載為│  犯罪嫌疑人紀錄表【他卷│肆月。扣案門號0976│
│    │          │05-ZE號自用 │電話與張錦堂│        │2小包）   │  第42頁、第59頁、第75頁│191493號晶片卡壹枚│
│    │          │小客車內    │所有之LG廠牌│        │          │  】                    │、電子磅秤臺、研│
│    │          │            │型號KF310 行│        │          │2.證人戴玉芳於本院審理時│磨器壹組、擠壓器壹│
│    │          │            │動電話（內裝│        │          │  之證述【本院卷二第21頁│組及分裝袋壹大包，│
│    │          │            │門號00000000│        │          │  】                    │均沒收。未扣案LG廠│
│    │          │            │93號晶片卡1 │        │          │3.被告張錦堂與證人戴玉芳│牌型號KF310 行動電│
│    │          │            │枚）於99年10│        │          │  之通訊監察譯文【本院卷│話壹支沒收，如全部│
│    │          │            │月8 日晚上10│        │          │  二第79頁至第80頁】    │或一部不能沒收時，│
│    │          │            │時13分36秒、│        │          │4.被告張錦堂所有門號0976│追徵其價額。未扣案│
│    │          │            │10時16分38秒│        │          │  191493號雙向通聯紀錄【│販賣第一級毒品所得│
│    │          │            │、10月9 日0 │        │          │  本院卷一第95頁】      │新臺幣貳仟元沒收，│
│    │          │            │時57分42秒、│        │          │                        │如全部或一部不能沒│
│    │          │            │1 時10分17秒│        │          │                        │收時，以其財產抵償│
│    │          │            │聯絡，約定購│        │          │                        │之。              │
│    │          │            │買毒品之種類│        │          │                        │                  │
│    │          │            │、數量、金額│        │          │                        │                  │
│    │          │            │、時間及交易│        │          │                        │                  │
│    │          │            │地點。      │        │          │                        │                  │
├──┼─────┼──────┼──────┼────┼─────┼────────────┼─────────┤
│13  │99年11月5 │臺中市東區東│由張錦堂以其│1,000元 │海洛因    │1.證人戴玉芳警詢、偵訊之│張錦堂販賣第一級毒│
│    │日3時許   │南街101 號前│所有之LG廠牌│        │1小包     │  證述、彰化縣警察局指認│品，處有期徒刑捌年│
│    │          │之車牌號碼32│型號KF310 行│        │          │  犯罪嫌疑人紀錄表【他卷│貳月。扣案門號0976│
│    │          │05-ZE 號自用│動電話（內裝│        │          │  第42頁反面、第59頁、第│191493號晶片卡壹枚│
│    │          │小客車內    │門號00000000│        │          │  75 頁 】              │、電子磅秤臺、研│
│    │          │            │93號晶片卡1 │        │          │2.證人戴玉芳於本院審理時│磨器壹組、擠壓器壹│
│    │          │            │枚）與戴玉芳│        │          │  之證述【本院卷二第21頁│組及分裝袋壹大包，│
│    │          │            │所使用之門號│        │          │  反面】                │均沒收。未扣案LG廠│
│    │          │            │0000000000號│        │          │3.被告張錦堂與證人戴玉芳│牌型號KF310 行動電│
│    │          │            │電話於99年11│        │          │  之通訊監察譯文【本院卷│話壹支沒收，如全部│
│    │          │            │月4 日晚上9 │        │          │  二第79頁至第80頁】    │或一部不能沒收時，│
│    │          │            │時51分44秒、│        │          │4.被告張錦堂所有門號0976│追徵其價額。未扣案│
│    │          │            │11 月5日0 時│        │          │  191493號雙向通聯紀錄【│販賣第一級毒品所得│
│    │          │            │5分51 秒、2 │        │          │  本院卷一第100 頁反面至│新臺幣壹仟元沒收，│
│    │          │            │時39分28秒、│        │          │  第101頁】             │如全部或一部不能沒│
│    │          │            │2時41 分30秒│        │          │                        │收時，以其財產抵償│
│    │          │            │聯絡，約定購│        │          │                        │之。              │
│    │          │            │買毒品之種類│        │          │                        │                  │
│    │          │            │、數量、金額│        │          │                        │                  │
│    │          │            │、時間及交易│        │          │                        │                  │
│    │          │            │地點。      │        │          │                        │                  │
├──┼─────┼──────┼──────┼────┼─────┼────────────┼─────────┤
│14  │99年11月4 │彰化縣彰化市│由張錦堂以其│3,000元 │海洛因    │1.證人陳世榮警詢、偵訊之│張錦堂販賣第一級毒│
│    │日晚上8 時│南瑤宮前之車│所有之LG廠牌│已扣案  │1小包     │  證述【他卷第211 頁、第│品，處有期徒刑捌年│
│    │許        │牌號碼3205-Z│型號KF310 行│        │          │  216 頁】              │陸月。扣案門號0976│
│    │          │E號自用小客 │動電話（內裝│        │          │2.被告張錦堂與證人陳世榮│191493號晶片卡壹枚│
│    │          │車內        │門號00000000│        │          │  之通訊監察譯文【本院卷│、電子磅秤臺、研│
│    │          │            │93號晶片卡1 │        │          │  二第98頁】            │磨器壹組、擠壓器壹│
│    │          │            │枚）與陳世榮│        │          │3.被告張錦堂所有門號0976│組、分裝袋壹大包，│
│    │          │            │所使用之門號│        │          │  191493號雙向通聯紀錄【│及販賣第一級毒品所│
│    │          │            │0000000000號│        │          │  本院卷一第100 頁反面】│得新台幣仟元均沒│
│    │          │            │電話於99年11│        │          │                        │收。未扣案LG廠牌型│
│    │          │            │月4 日下午5 │        │          │                        │號KF310 行動電話壹│
│    │          │            │時31分18秒、│        │          │                        │支沒收，如全部或一│
│    │          │            │6時38 分35秒│        │          │                        │部不能沒收時，追徵│
│    │          │            │聯絡，約定購│        │          │                        │其價額。          │
│    │          │            │買毒品之種類│        │          │                        │                  │
│    │          │            │、數量、金額│        │          │                        │                  │
│    │          │            │、時間及交易│        │          │                        │                  │
│    │          │            │地點。      │        │          │                        │                  │
└──┴─────┴──────┴──────┴────┴─────┴────────────┴─────────┘
附表二：張錦堂意圖營利而販入第一級毒品海洛因部分：
┌──┬─────┬──────┬──────┬────┬─────┬────────────┬─────────┐
│編號│販入時間  │交易地點    │相對人及撥打│交易價格│毒品種類  │ 證據名稱及出處         │主      文        │
│    │          │            │之門號      │新台幣  │          │                        │                  │
├──┼─────┼──────┼──────┼────┼─────┼────────────┼─────────┤
│1   │99年11月29│莊素鳳位於彰│由張錦堂以其│60,000元│海洛因    │1.證人莊素鳳於本院審理時│張錦堂販賣第一級毒│
│    │日4 時14分│化縣員林鎮員│所有之LG廠牌│        │1 大包，後│  之證述【本院卷二第113 │品，處有期徒刑捌年│
│    │之某日    │林高級農工職│型號J208行動│        │張錦堂分裝│  頁及其反面】          │。扣案第一級毒品海│
│    │          │業學校附近之│電話（內裝門│        │為5小包   │2.被告張錦堂與證人莊素鳳│洛因伍包（驗餘總淨│
│    │          │租屋處      │號0000000000│        │          │  之通訊監察譯文【本院卷│重拾陸點貳柒公克、│
│    │          │            │號晶片卡1 枚│        │          │  二第101 頁】          │含外包裝袋伍個）沒│
│    │          │            │）與莊素鳳所│        │          │                        │收銷燬。扣案電子磅│
│    │          │            │使用之門號09│        │          │                        │秤臺、研磨器壹組│
│    │          │            │00000000號電│        │          │                        │、擠壓器壹組及分裝│
│    │          │            │話於99年11月│        │          │                        │袋壹大包，均沒收。│
│    │          │            │29日上午4 時│        │          │                        │未扣案LG廠牌型號J2│
│    │          │            │14分聯絡，約│        │          │                        │08行動電話壹支（內│
│    │          │            │定購買毒品之│        │          │                        │裝門號0000000000號│
│    │          │            │種類、數量、│        │          │                        │晶片卡壹枚）沒收，│
│    │          │            │金額、時間及│        │          │                        │如全部或一部不能沒│
│    │          │            │交易地點。  │        │          │                        │收時，追徵其價額。│
│    │          │            │            │        │          │                        │                  │
│    │          │            │            │        │          │                        │                  │
└──┴─────┴──────┴──────┴────┴─────┴────────────┴─────────┘
附表三：張錦堂販賣第二級毒品甲基安非他命部分：
┌──┬─────┬──────┬──────┬────┬─────┬────────────┬─────────┐
│編號│販賣時間  │交易地點    │相對人及撥打│交易價格│毒品種類及│ 證據名稱及出處         │主      文        │
│    │          │            │之門號      │新台幣  │數量      │                        │                  │
├──┼─────┼──────┼──────┼────┼─────┼────────────┼─────────┤
│1   │99年6月5日│彰化縣永靖鄉│由陳婉如以其│25,000元│甲基安非他│1.證人陳婉如警詢、偵訊之│張錦堂販賣第二級毒│
│    │晚上9 時40│興農超市停車│所使用之門號│        │命        │  證述、彰化縣警察局指認│品，累犯，處有期徒│
│    │分許      │場內之車牌號│0000000000號│        │半兩      │  犯罪嫌疑人紀錄表【他卷│刑伍年陸月。扣案電│
│    │          │碼3205-ZE號 │電話與張錦堂│        │          │  第18頁反面至第19頁反面│子磅秤臺及分裝袋│
│    │          │自用小客車內│所有之NOKIA │        │          │  、第27頁、第30頁】    │壹大包，均沒收。未│
│    │          │            │廠牌行動電話│        │          │2.被告張錦堂與證人陳婉如│扣案NOKIA 廠牌行動│
│    │          │            │（內裝門號09│        │          │  之通訊監察譯文【本院卷│電話壹支（內裝門號│
│    │          │            │00000000號晶│        │          │  二第50頁】            │0000000000號晶片卡│
│    │          │            │片卡1 枚）於│        │          │                        │壹枚）沒收，如全部│
│    │          │            │99年6 月5 日│        │          │                        │或一部不能沒收時，│
│    │          │            │晚上9 時13分│        │          │                        │追徵其價額。未扣案│
│    │          │            │23秒、9 時21│        │          │                        │販賣第二級毒品所得│
│    │          │            │分36秒、9 時│        │          │                        │新臺幣貳萬伍仟元沒│
│    │          │            │30分14秒聯絡│        │          │                        │收，如全部或一部不│
│    │          │            │，約定購買毒│        │          │                        │能沒收時，以其財產│
│    │          │            │品之種類、數│        │          │                        │抵償之。          │
│    │          │            │量、金額、時│        │          │                        │                  │
│    │          │            │間及交易地點│        │          │                        │                  │
│    │          │            │。          │        │          │                        │                  │
├──┼─────┼──────┼──────┼────┼─────┼────────────┼─────────┤
│2   │99年6月9日│彰化縣員林鎮│由張錦堂以所│25,000元│甲基安非他│1.證人陳婉如警詢、偵訊之│張錦堂販賣第二級毒│
│    │1時40分許 │山腳路豐田駕│有之NOKIA 廠│        │命        │  證述、彰化縣警察局指認│品，累犯，處有期徒│
│    │          │訓班陳婉如租│牌行動電話（│        │半兩      │  犯罪嫌疑人紀錄表【他卷│刑伍年陸月。扣案電│
│    │          │屋處        │內裝門號0970│        │          │  第19頁反面至第20頁、第│子磅秤臺及分裝袋│
│    │          │            │473227號晶片│        │          │  27頁、第30頁】        │壹大包，均沒收。未│
│    │          │            │卡1 枚）與陳│        │          │2.被告張錦堂與證人陳婉如│扣案NOKIA 廠牌行動│
│    │          │            │婉如所使用之│        │          │  之通訊監察譯文【本院卷│電話壹支（內裝門號│
│    │          │            │門號00000000│        │          │  二第51頁至第52頁】    │0000000000號晶片卡│
│    │          │            │57號電話於99│        │          │                        │壹枚）沒收，如全部│
│    │          │            │年6 月8 日晚│        │          │                        │或一部不能沒收時，│
│    │          │            │上6 時31分24│        │          │                        │追徵其價額。未扣案│
│    │          │            │秒、10時32分│        │          │                        │販賣第二級毒品所得│
│    │          │            │47 秒 、6 月│        │          │                        │新臺幣貳萬伍仟元沒│
│    │          │            │9 日上午1 時│        │          │                        │收，如全部或一部不│
│    │          │            │4 分37秒、1 │        │          │                        │能沒收時，以其財產│
│    │          │            │時36 分36 秒│        │          │                        │抵償之。          │
│    │          │            │、1 時39分36│        │          │                        │                  │
│    │          │            │秒聯絡，約定│        │          │                        │                  │
│    │          │            │購買毒品之種│        │          │                        │                  │
│    │          │            │類、數量、金│        │          │                        │                  │
│    │          │            │額、時間及交│        │          │                        │                  │
│    │          │            │易地點。    │        │          │                        │                  │
├──┼─────┼──────┼──────┼────┼─────┼────────────┼─────────┤
│3   │99年6月20 │彰化縣彰化市│由陳婉如以其│25,000元│甲基安非他│1.證人陳婉如警詢、偵訊之│張錦堂販賣第二級毒│
│    │日2時10分 │師範大學旁7-│所使用之門號│        │命        │  證述、彰化縣警察局指認│品，處有期徒刑伍年│
│    │許        │11便利商店前│0000000000號│        │半兩      │  犯罪嫌疑人紀錄表【他卷│肆月。扣案電子磅秤│
│    │          │之車牌號碼32│電話與張錦堂│        │          │  第20頁反面至第21頁反面│臺及分裝袋壹大包│
│    │          │05-ZE 號自用│所有之NOKIA │        │          │  、第27頁、第30頁】    │，均沒收。未扣案NO│
│    │          │小客車內    │廠牌行動電話│        │          │2.被告張錦堂與證人陳婉如│KIA廠牌行動電話壹 │
│    │          │            │（內裝門號09│        │          │  之通訊監察譯文【本院卷│支（內裝門號097047│
│    │          │            │00000000號晶│        │          │  二第53頁至第55頁】    │3227號晶片卡壹枚）│
│    │          │            │片卡1 枚）於│        │          │                        │沒收，如全部或一部│
│    │          │            │99年6 月20日│        │          │                        │不能沒收時，追徵其│
│    │          │            │上午1 時28分│        │          │                        │價額。未扣案販賣第│
│    │          │            │51秒、1 時41│        │          │                        │二級毒品所得新臺幣│
│    │          │            │分39秒、1 時│        │          │                        │貳萬伍仟元沒收，如│
│    │          │            │54分13秒聯絡│        │          │                        │全部或一部不能沒收│
│    │          │            │，約定購買毒│        │          │                        │時，以其財產抵償之│
│    │          │            │品之種類、數│        │          │                        │。                │
│    │          │            │量、金額、時│        │          │                        │                  │
│    │          │            │間及交易地點│        │          │                        │                  │
│    │          │            │。          │        │          │                        │                  │
├──┼─────┼──────┼──────┼────┼─────┼────────────┼─────────┤
│4   │99年10月28│臺中市北區錦│由張錦堂以其│2,000元 │甲基安非他│1.證人潘羿竹警詢、偵訊之│張錦堂販賣第二級毒│
│    │日0時許   │祥街24號後面│所有之LG廠牌│（賒欠）│命        │  證述、彰化縣警察局指認│品，處有期徒刑肆年│
│    │          │之車牌號碼32│型號KF310 行│        │1小包     │  犯罪嫌疑人紀錄表【他卷│捌月。扣案門號0976│
│    │          │05-ZE號自用 │動電話（內裝│        │          │  第80頁及其反面、第90頁│191493號晶片卡壹枚│
│    │          │小客車內    │門號00000000│        │          │  、第92頁】            │、電子磅秤臺及分│
│    │          │            │93號晶片卡1 │        │          │2.被告張錦堂與證人潘羿竹│裝袋壹大包，均沒收│
│    │          │            │枚）與潘羿竹│        │          │  之通訊監察譯文【本院卷│。未扣案LG廠牌型號│
│    │          │            │所使用之門號│        │          │  二第89頁】            │KF310 行動電話壹支│
│    │          │            │0000000000號│        │          │3.被告張錦堂所有門號0976│沒收，如全部或一部│
│    │          │            │電話於99年10│        │          │  191493號雙向通聯紀錄【│不能沒收時，追徵其│
│    │          │            │月27日晚上11│        │          │  本院卷一第98頁反面】  │價額。            │
│    │          │            │時46分40秒、│        │          │                        │                  │
│    │          │            │11時49分57秒│        │          │                        │                  │
│    │          │            │聯絡，約定購│        │          │                        │                  │
│    │          │            │買毒品之種類│        │          │                        │                  │
│    │          │            │、數量、金額│        │          │                        │                  │
│    │          │            │、時間及交易│        │          │                        │                  │
│    │          │            │地點。      │        │          │                        │                  │
├──┼─────┼──────┼──────┼────┼─────┼────────────┼─────────┤
│5   │99年11月17│臺中市北區錦│由潘羿竹以其│9,000元 │甲基安非他│1.證人潘羿竹警詢、偵訊之│張錦堂販賣第二級毒│
│    │日凌晨0時 │祥街24號後面│所使用之門號│已扣案  │命        │  證述、彰化縣警察局指認│品，處有期徒刑伍年│
│    │許        │之車牌號碼32│0000000000號│        │3公克     │  犯罪嫌疑人紀錄表【他卷│。扣案門號00000000│
│    │          │05-ZE號自用 │電話與張錦堂│        │          │  第86頁反面、第90頁、第│93號晶片卡壹枚、電│
│    │          │小客車內    │所有之LG廠牌│        │          │  92頁】                │子磅秤臺、分裝袋│
│    │          │            │型號KF310行 │        │          │2.被告張錦堂與證人潘羿竹│壹大包，及販賣第二│
│    │          │            │動電話（內裝│        │          │  之通訊監察譯文【本院卷│級毒品所得新台幣玖│
│    │          │            │門號00000000│        │          │  二第94頁至第96頁】    │仟元均沒收。未扣案│
│    │          │            │93號晶片卡1 │        │          │3.被告張錦堂所有門號0976│LG廠牌型號KF310 行│
│    │          │            │枚）於99年11│        │          │  191493號雙向通聯紀錄【│動電話壹支沒收，如│
│    │          │            │月16日晚上10│        │          │  本院卷一第103 頁】    │全部或一部不能沒收│
│    │          │            │時14分43秒、│        │          │                        │時，追徵其價額。  │
│    │          │            │10時26分33秒│        │          │                        │                  │
│    │          │            │、10時56分34│        │          │                        │                  │
│    │          │            │秒、11時12分│        │          │                        │                  │
│    │          │            │9 秒聯絡，約│        │          │                        │                  │
│    │          │            │定購買毒品之│        │          │                        │                  │
│    │          │            │種類、數量、│        │          │                        │                  │
│    │          │            │金額、時間及│        │          │                        │                  │
│    │          │            │交易地點。  │        │          │                        │                  │
├──┼─────┼──────┼──────┼────┼─────┼────────────┼─────────┤
│6   │99年11月19│臺中市北區錦│由張錦堂以其│1,500元 │甲基安非他│1.證人潘羿竹警詢、偵訊之│張錦堂販賣第二級毒│
│    │日晚上7 時│祥街24號後面│所有之LG廠牌│        │命        │  證述、彰化縣警察局指認│品，處有期徒刑肆年│
│    │許        │之車牌號碼32│型號KF310 行│        │1小包     │  犯罪嫌疑人紀錄表【他卷│陸月。扣案門號0976│
│    │          │05-ZE號自用 │動電話（內裝│        │          │  第86頁反面、第90頁、第│191493號晶片卡壹枚│
│    │          │小客車內    │門號00000000│        │          │  92頁】                │、電子磅秤臺及分│
│    │          │            │93號晶片卡1 │        │          │2.被告張錦堂與證人潘羿竹│裝袋壹大包，均沒收│
│    │          │            │枚）與潘羿竹│        │          │  之通訊監察譯文【本院卷│。未扣案LG廠牌型號│
│    │          │            │所使用之門號│        │          │  二第96頁至第97頁】    │KF310行動電話壹支 │
│    │          │            │0000000000號│        │          │3.被告張錦堂所有門號0976│沒收，如全部或一部│
│    │          │            │電話於99年11│        │          │  191493號雙向通聯紀錄【│不能沒收時，追徵其│
│    │          │            │月19日下午4 │        │          │  本院卷一第103 頁反面】│價額。未扣案販賣第│
│    │          │            │時57分31秒、│        │          │                        │二級毒品所得新臺幣│
│    │          │            │5 時43分42秒│        │          │                        │壹仟伍佰元沒收，如│
│    │          │            │聯絡，約定購│        │          │                        │全部或一部不能沒收│
│    │          │            │買毒品之種類│        │          │                        │時，以其財產抵償之│
│    │          │            │、數量、金額│        │          │                        │。                │
│    │          │            │、時間及交易│        │          │                        │                  │
│    │          │            │地點。      │        │          │                        │                  │
├──┼─────┼──────┼──────┼────┼─────┼────────────┼─────────┤
│7   │99年8月27 │臺中縣烏日鄉│由葉順有以其│700元   │甲基安非他│1.證人葉順有警詢、偵訊之│張錦堂販賣第二級毒│
│    │日晚上8 時│明道中學前之│所使用之門號│        │命        │  證述、彰化縣警察局指認│品，處有期徒刑肆年│
│    │30分許    │車牌號碼3205│0000000000號│        │1小包     │  犯罪嫌疑人紀錄表【他卷│貳月。扣案門號0976│
│    │          │-ZE號自用小 │電話與張錦堂│        │          │  第103 頁反面、第106 頁│191493號晶片卡壹枚│
│    │          │客車內      │所有之LG廠牌│        │          │  、第126頁】           │、電子磅秤臺及分│
│    │          │            │型號KF310 行│        │          │2.被告張錦堂與證人葉順有│裝袋壹大包，均沒收│
│    │          │            │動電話（內裝│        │          │  之通訊監察譯文【本院卷│。未扣案LG廠牌型號│
│    │          │            │門號00000000│        │          │  二第82頁至第83頁】    │KF310行動電話壹支 │
│    │          │            │93號晶片卡1 │        │          │3.被告張錦堂所有門號0976│沒收，如全部或一部│
│    │          │            │枚）於99年8 │        │          │  191493號雙向通聯紀錄【│不能沒收時，追徵其│
│    │          │            │月27日下午6 │        │          │  本院卷一第68頁】      │價額。未扣案販賣第│
│    │          │            │時13分35秒、│        │          │                        │二級毒品所得新臺幣│
│    │          │            │6 時40分59秒│        │          │                        │柒佰元沒收，如全部│
│    │          │            │、7 時16分55│        │          │                        │或一部不能沒收時，│
│    │          │            │秒、7 時38分│        │          │                        │以其財產抵償之。  │
│    │          │            │59秒（7 時16│        │          │                        │                  │
│    │          │            │分、38分起訴│        │          │                        │                  │
│    │          │            │書漏載）、7 │        │          │                        │                  │
│    │          │            │時44分47秒、│        │          │                        │                  │
│    │          │            │7 時53分25秒│        │          │                        │                  │
│    │          │            │、7 時53分56│        │          │                        │                  │
│    │          │            │秒聯絡，約定│        │          │                        │                  │
│    │          │            │購買毒品之種│        │          │                        │                  │
│    │          │            │類、數量、金│        │          │                        │                  │
│    │          │            │額、時間及交│        │          │                        │                  │
│    │          │            │易地點。    │        │          │                        │                  │
├──┼─────┼──────┼──────┼────┼─────┼────────────┼─────────┤
│8   │99年9月29 │臺中縣烏日鄉│由葉順有以其│1,000元 │甲基安非他│1.證人葉順有警詢、偵訊之│張錦堂販賣第二級毒│
│    │日晚上11時│明道中學前之│所使用之門號│        │命        │  證述、彰化縣警察局指認│品，處有期徒刑肆年│
│    │          │車牌號碼3205│0000000000、│        │1小包     │  犯罪嫌疑人紀錄表【他卷│肆月。扣案門號0976│
│    │          │-ZE號自用小 │0000000000號│        │          │  第104 頁反面至第105 頁│191493號晶片卡壹枚│
│    │          │客車內      │電話與張錦堂│        │          │  、第106 頁、第126 頁】│、電子磅秤臺及分│
│    │          │            │所有之LG廠牌│        │          │2.被告張錦堂與證人葉順有│裝袋壹大包，均沒收│
│    │          │            │型號KF310 行│        │          │  之通訊監察譯文【本院卷│。未扣案LG廠牌型號│
│    │          │            │動電話（內裝│        │          │  二第84頁至第85頁】    │KF310行動電話壹支 │
│    │          │            │門號00000000│        │          │3.被告張錦堂所有門號0976│沒收，如全部或一部│
│    │          │            │93號晶片卡1 │        │          │  191493號雙向通聯紀錄【│不能沒收時，追徵其│
│    │          │            │枚）於99年9 │        │          │  本院卷一第89頁】      │價額。未扣案販賣第│
│    │          │            │月29日下午6 │        │          │                        │二級毒品所得新臺幣│
│    │          │            │時9 分30秒、│        │          │                        │壹仟元沒收，如全部│
│    │          │            │8 時15分25秒│        │          │                        │或一部不能沒收時，│
│    │          │            │、8 時56 分 │        │          │                        │以其財產抵償之。  │
│    │          │            │17秒、9 時17│        │          │                        │                  │
│    │          │            │分40秒聯絡，│        │          │                        │                  │
│    │          │            │約定購買毒品│        │          │                        │                  │
│    │          │            │之種類、數量│        │          │                        │                  │
│    │          │            │、金額、時間│        │          │                        │                  │
│    │          │            │及交易地點。│        │          │                        │                  │
├──┼─────┼──────┼──────┼────┼─────┼────────────┼─────────┤
│9   │99年9月27 │臺中市南區中│由鐘紹庭以其│2,000元 │甲基安非他│1.證人鐘紹庭偵訊之證述【│張錦堂販賣第二級毒│
│    │日凌晨0時 │山醫學大學附│所使用之門號│已扣案  │命        │  他卷第143 頁】        │品，處有期徒刑肆年│
│    │30分許    │設醫院旁之便│0000000000號│        │1小包     │2.被告張錦堂與證人鐘紹庭│捌月。扣案門號0976│
│    │          │利商店前之車│電話與張錦堂│        │          │  之通訊監察譯文【本院卷│191493號晶片卡壹枚│
│    │          │牌號碼3205-Z│所有之LG廠牌│        │          │  二第86頁】            │、電子磅秤臺、分│
│    │          │E號自用小客 │型號KF310 行│        │          │3.被告張錦堂所有門號0976│裝袋壹大包，及販賣│
│    │          │車內        │動電話（內裝│        │          │  191493號雙向通聯紀錄【│第二級毒品所得新台│
│    │          │            │門號00000000│        │          │  本院卷一第87頁反面】  │幣貳仟元均沒收。未│
│    │          │            │93號晶片卡1 │        │          │                        │扣案LG廠牌型號KF31│
│    │          │            │枚）於99年9 │        │          │                        │0 行動電話壹支沒收│
│    │          │            │月26日晚上11│        │          │                        │，如全部或一部不能│
│    │          │            │時25分8 秒、│        │          │                        │沒收時，追徵其價額│
│    │          │            │11時35分52秒│        │          │                        │。                │
│    │          │            │、11時44分44│        │          │                        │                  │
│    │          │            │秒聯絡，約定│        │          │                        │                  │
│    │          │            │購買毒品之種│        │          │                        │                  │
│    │          │            │類、數量、金│        │          │                        │                  │
│    │          │            │額、時間及交│        │          │                        │                  │
│    │          │            │易地點。    │        │          │                        │                  │
├──┼─────┼──────┼──────┼────┼─────┼────────────┼─────────┤
│10  │99年9月29 │彰化縣彰化市│由鐘紹庭以其│2,000元 │甲基安非他│1.證人鐘紹庭偵訊之證述【│張錦堂販賣第二級毒│
│    │日晚上9 時│臺灣化學纖維│所使用之門號│已扣案  │命        │  他卷第143 頁】        │品，處有期徒刑肆年│
│    │許        │股份有限公司│0000000000號│        │1小包     │2.被告張錦堂與證人鐘紹庭│捌月。扣案門號0976│
│    │          │旁之7-11便利│電話與張錦堂│        │          │  之通訊監察譯文【本院卷│191493號晶片卡壹枚│
│    │          │商店前之車牌│所有之LG廠牌│        │          │  二第87頁】            │、電子磅秤臺、分│
│    │          │號碼3205-ZE │型號KF310 行│        │          │3.被告張錦堂所有門號0976│裝袋壹大包，及販賣│
│    │          │號自用小客車│動電話（內裝│        │          │  191493號雙向通聯紀錄【│第二級毒品所得新台│
│    │          │內          │門號00000000│        │          │  本院卷一第89頁】      │幣貳仟元均沒收。未│
│    │          │            │93號晶片卡1 │        │          │                        │扣案LG廠牌型號KF31│
│    │          │            │枚）於99年9 │        │          │                        │0 行動電話壹支沒收│
│    │          │            │月29日晚上7 │        │          │                        │，如全部或一部不能│
│    │          │            │時26分55秒、│        │          │                        │沒收時，追徵其價額│
│    │          │            │7 時51分22秒│        │          │                        │。                │
│    │          │            │、8 時18分52│        │          │                        │                  │
│    │          │            │秒聯絡，約定│        │          │                        │                  │
│    │          │            │購買毒品之種│        │          │                        │                  │
│    │          │            │類、數量、金│        │          │                        │                  │
│    │          │            │額、時間及交│        │          │                        │                  │
│    │          │            │易地點。    │        │          │                        │                  │
└──┴─────┴──────┴──────┴────┴─────┴────────────┴─────────┘
 附表四
┌──┬─────────┬───────────────┐
│編號│犯罪事實          │  主    文                    │
├──┼─────────┼───────────────┤
│1   │犯罪事實欄一(四)    │張錦堂明知為禁藥而轉讓，處有期│
│    │                  │徒刑捌月。扣案門號0000000000號│
│    │                  │晶片卡壹枚及未扣案LG廠牌型號KF│
│    │                  │310 行動電話壹支均沒收。      │
├──┼─────────┼───────────────┤
│2   │犯罪事實欄一(五)    │張錦堂意圖為自己不法之所有，而│
│    │                  │侵占離本人所持有之物，處罰金新│
│    │                  │臺幣仟元，如易服勞役，以新臺│
│    │                  │幣壹仟元折算壹日。            │
├──┼─────────┼───────────────┤
│3   │犯罪事實欄一(六)    │張錦堂行使偽造私文書，足以生損│
│    │                  │害於公眾及他人，處有期徒刑伍月│
│    │                  │。扣案變造姚懷輝駕駛執照上之張│
│    │                  │錦堂相片壹張、未扣案偽造姚懷輝│
│    │                  │印章壹枚及偽造姚懷輝署名、印文│
│    │                  │共拾捌枚均沒收。              │
└──┴─────────┴───────────────┘
附件一：張錦堂與附表一所示購毒者之通話內容：
┌──┬───────┬──────┬───────────────┐
│編號│通話者電話    │ 通話時間   │通話內容                      │
├──┼───────┼──────┼───────────────┤
│1   │A：證人陳婉如 │通話開始：  │B：喂，好了，好了。           │
│    │  0000-000000 │99年6月19日 │A：沒關係，我想說你還沒要出來 │
│    │B：被告張錦堂 │3時55分5秒  │，我先去我朋友租屋那裡。      │
│    │  0000-000000 │            │B：我出去了。                 │
│    │              │            │A：你出來了。                 │
│    │              │            │B：嘿，你在7-11等。           │
│    │              │            │A：那一個7-11。               │
│    │              │            │B：7-11對。                   │
│    │              │            │A：就是台化對面那個啊。       │
│    │              │            │B：從彰化市區來還沒到台化。   │
│    │              │            │A：還沒到台化，嘿嘿對還沒到台 │
│    │              │            │化。                          │
│    │              │            │B：喔好。                     │
│    │              ├──────┼───────────────┤
│    │              │通話開始：  │B：喂，轉過去就到了。         │
│    │              │99年6月19日 │A：沒有啦，我想說大學那裏好嗎 │
│    │              │3時58分12秒 │。                            │
│    │              │            │B：啊。                       │
│    │              │            │A：大學啦。                   │
│    │              │            │B：好，裏面那裏好。           │
│    │              │            │A：大學那裏不是也有7-11。     │
│    │              │            │B：好。                       │
│    ├───────┼──────┼───────────────┤
│    │A：被告張錦堂 │通話開始：  │A：喂。                       │
│    │  0000-000000 │99年6月19日 │B：喂。                       │
│    │B：證人陳婉如 │4時0分17秒  │A：到了。                     │
│    │  0000-000000 │            │B：好。                       │
├──┼───────┼──────┼───────────────┤
│2   │A：證人陳婉如 │通話開始：  │B：喂。                       │
│    │  0000-000000 │99年8月5日2 │A：你有下來嗎。               │
│    │B：被告張錦堂 │時5分36秒   │B：有啊，我現在人在這邊啊。   │
│    │  0000-000000 │            │A：喔。                       │
│    │              │            │B：你在那裏。                 │
│    │              │            │A：我在大村啊。               │
│    │              │            │B：？                         │
│    │              │            │A：你是說什麼。               │
│    │              │            │B：永和豆漿啦。               │
│    │              │            │A：現在嗎。                   │
│    │              │            │B：等一下啦。                 │
│    │              │            │A：好。                       │
│    ├───────┼──────┼───────────────┤
│    │A：被告張錦堂 │通話開始：  │B：喂。                       │
│    │  0000-000000 │99年8月5日2 │A：我現在要過去了，差不多10多 │
│    │B：證人陳婉如 │時16分51秒  │分就到了。                    │
│    │  0000-000000 │            │B：你開慢一點啦。             │
│    │              │            │A：你不是在大村，過去那裏不是 │
│    │              │            │不用多久。                    │
│    │              │            │B：好啦。                     │
│    │              ├──────┼───────────────┤
│    │              │通話開始：  │B：喂。                       │
│    │              │99年8月5日2 │A：你到那裏了。               │
│    │              │時26分34秒  │B：沒有，我是麻煩別人載我的啦 │
│    │              │            │。                            │
│    │              │            │A：嘿，現在呢，還沒出門。     │
│    │              │            │B：要出去了。                 │
│    │              │            │A：不然你在那裏，我過去好了。 │
│    │              │            │B：在東西向下面，這裏有一個魚 │
│    │              │            │池。                          │
│    │              │            │A：東西向是怎麼走。           │
│    │              │            │B：你現在在豆漿那裏嗎。       │
│    │              │            │A：嘿啊。                     │
│    │              │            │B：你走那個（問旁人：那條大條 │
│    │              │            │那條什麼路）喂。              │
│    │              │            │A：嗯。                       │
│    │              │            │B：員大路啦。                 │
│    │              │            │A：嘿，到那裏。               │
│    │              │            │B：員大路，就是、、員大路你知 │
│    │              │            │道嗎。                        │
│    │              │            │A：我用衛星導航就好了，我是說 │
│    │              │            │那什麼路啊。                  │
│    │              │            │B：喂，我在大溪路。           │
│    │              │            │A：什麼路。                   │
│    │              │            │B：大溪路。                   │
│    │              │            │A：大溪，那ㄧ個大溪。         │
│    │              │            │B：不然你出來員大路那裏，之前 │
│    │              │            │我租屋那裏啦。                │
│    │              │            │A：好。                       │
│    │              ├──────┼───────────────┤
│    │              │通話開始：  │B：喂。                       │
│    │              │99年8月5日2 │A：嘿。                       │
│    │              │時33分18秒  │B：你到了喔。                 │
│    │              │            │A：還沒有，快到而已。         │
│    │              │            │B：哈。                       │
│    │              │            │A：你在那裏。                 │
│    │              │            │B：等我一下啦。               │
│    │              │            │A：你在那裏。                 │
│    │              │            │B：我在大溪路。               │
│    │              │            │A：大溪路喔。                 │
│    │              │            │B：嘿。                       │
│    │              │            │A：好啦。                     │
│    │              │            │B：我在路上了。               │
│    │              │            │A：你多少會到。               │
│    │              │            │B：差不多3、4分。             │
│    │              │            │A：好啦。                     │
├──┼───────┼──────┼───────────────┤
│3   │A：證人戴玉芳 │通話開始：  │B：喂。                       │
│    │  0000-000000 │99年8月29日 │A：那個禮拜六去找小婷，禮拜天 │
│    │B：被告張錦堂 │16時45分12秒│找小豪。                      │
│    │  0000-000000 │            │B：嗯，你的順便要拿嗎。       │
│    │              │            │A：嘿。有。                   │
│    │              │            │B：好。                       │
├──┼───────┼──────┼───────────────┤
│4   │A：證人戴玉芳 │通話開始：  │B：喂。                       │
│    │  0000-000000 │99年9月14日 │A：你不去了。                 │
│    │B：被告張錦堂 │1時33分29秒 │B：等一下過去再跟你說。       │
│    │  0000-000000 │            │A：你會過來嗎。               │
│    │              │            │B：對對對，要要。             │
│    │              │            │A：要拜託你禮拜ㄧ中午去找小婷 │
│    │              │            │，禮拜天去找阿豪。            │
│    │              │            │B：喔好啦。                   │
│    │              │            │A：好，謝謝。                 │
│    ├───────┼──────┼───────────────┤
│    │A：被告張錦堂 │通話開始：  │B：喂。                       │
│    │  0000-000000 │99年9月14日 │A：可以下來了。               │
│    │B：證人戴玉芳 │2時43分9秒  │B：好。                       │
│    │  0000-000000 │            │                              │
├──┼───────┼──────┼───────────────┤
│5   │A：被告張錦堂 │通話開始：  │B：喂。                       │
│    │  0000-000000 │99年9月26日3│A：喂，怎樣。                 │
│    │B：證人戴玉芳 │時18分52秒  │B：那個要麻煩妳禮拜ㄧ中午帶我 │
│    │ 0000-000000  │            │去找小婷。                    │
│    │              │            │A：禮拜ㄧ喔。                 │
│    │              │            │B：嘿。                       │
│    │              │            │A：好。                       │
│    ├───────┼──────┼───────────────┤
│    │A：證人戴玉芳 │通話開始：  │B：喂。                       │
│    │  0000-000000 │99年9月26日4│A：那個我早上要回台南，我朋友 │
│    │B：被告張錦堂 │時52分51秒  │說也要麻煩禮拜ㄧ中午帶他去找小│
│    │  0000-000000 │            │婷。                          │
│    │              │            │B：這樣子呢。                 │
│    │              │            │A：啊。                       │
│    │              │            │B：這樣是怎樣。               │
│    │              │            │A：你說什麼。                 │
│    │              │            │B：要怎麼弄你跟我講，怎麼弄啊 │
│    │              │            │。                            │
│    │              │            │A：不是啊，我要拜託你禮拜ㄧ帶 │
│    │              │            │我去找小婷，我朋友也要拜託你禮│
│    │              │            │拜ㄧ帶他去找小婷啊。          │
│    │              │            │B：好啦，好啦，我知道了。     │
│    │              ├──────┼───────────────┤
│    │              │通話開始：  │簡訊：是禮拜ㄧ中午，剛剛講錯  │
│    │              │99年9月26日4│                              │
│    │              │時55分25秒  │                              │
│    │              ├──────┼───────────────┤
│    │              │通話開始：  │B：喂。                       │
│    │              │99年9月26日8│A：喂，你可以來嗎，我要坐車。 │
│    │              │時12分49秒  │B：要晚ㄧ點。                 │
│    │              │            │A：晚ㄧ點，大概什麼時候。     │
│    │              │            │B：差不多接近中午的時候，因為 │
│    │              │            │不方便啦，好不好，可以嗎。    │
│    │              │            │A：不要超過中午呢。           │
│    │              │            │B：不會，OK，OK。             │
│    │              ├──────┼───────────────┤
│    │              │通話開始：  │簡訊：做人說話算話ㄧ點，時間是│
│    │              │99年9月26日 │你自己講的又不是我逼你催你的  │
│    │              │12時24分57秒│                              │
│    │              ├──────┼───────────────┤
│    │              │通話開始：  │B：嗯。                       │
│    │              │99年9月26日 │A：太離譜，中午，現在晚上了呢 │
│    │              │18時52分40秒│。                            │
│    │              │            │B：好，等一下隨過。           │
│    │              ├──────┼───────────────┤
│    │              │通話開始：  │B：喂，過啊，過啊，過去了。   │
│    │              │99年9月26日 │                              │
│    │              │20時15分25秒│                              │
│    ├───────┼──────┼───────────────┤
│    │A：被告張錦堂 │通話開始：  │A：喂。                       │
│    │  0000-000000 │99年9月26日 │B：嗯。                       │
│    │B：證人戴玉芳 │21時21分51秒│A：可以下來，ㄧ樣像你原本說的 │
│    │  0000-000000 │            │這樣吧。                      │
│    │              │            │B：對啊。                     │
│    │              │            │A：啊，下來。                 │
├──┼───────┼──────┼───────────────┤
│6   │A：證人戴玉芳 │通話時間    │B：喂。                       │
│    │  0000-000000 │99年9月27日 │A：喂，我要跟昨天ㄧ樣，我朋友 │
│    │B：被告張錦堂 │22時31分14秒│說他能不能夠自己跟你連絡，他能│
│    │  0000-000000 │            │不能夠要你的電話。            │
│    │              │            │B：不要啦。                   │
│    │              │            │A：好，那我要跟昨天ㄧ樣。     │
│    │              │            │B：你是不是要給我。           │
│    │              │            │A：有啊，你會很久嗎。         │
│    │              │            │B：不會，我盡量快一點。       │
│    │              │            │A：好。                       │
│    │              ├──────┼───────────────┤
│    │              │通話時間    │B：喂。                       │
│    │              │99年9月28日 │A：你還要多久。               │
│    │              │0時43分56秒 │B：再一下子，我現在人在彰化這 │
│    │              │            │邊，等一下要過去了，在路上了。│
│    ├───────┼──────┼───────────────┤
│    │A：被告張錦堂 │通話時間    │B：嗯。                       │
│    │  0000-000000 │99年9月28日 │A：喂。                       │
│    │B：證人戴玉芳 │2時46分26秒 │B：喂。                       │
│    │ 0000-000000  │            │A：可以下來了，5分鐘下來喔。  │
├──┼───────┼──────┼───────────────┤
│7   │A：證人戴玉芳 │通話時間    │B：喂。                       │
│    │  0000-000000 │99年9月29日1│A：我高雄那邊出了一點事，我要 │
│    │B：被告張錦堂 │時55分48秒  │馬上下去，你能不能、、        │
│    │  0000-000000 │            │B：什麼，什麼，你說什麼。     │
│    │              │            │A：高雄那邊我媽出車禍啦，警察 │
│    │              │            │打電話來，我媽現在在醫院，我要│
│    │              │            │馬上下去，你能不能夠現在過來，│
│    │              │            │下個月十ㄧ號帶我去找小婷。    │
│    │              │            │B：啊。                       │
│    │              │            │A：下個月十一號帶我去找小婷。 │
│    │              │            │B：喔，要等一下好不好。       │
│    │              │            │A：等一下喔，我真的要馬上趕下 │
│    │              │            │去，拜託一下，當做幫我ㄧ次忙。│
│    │              │            │B：你等一下再打給我好嗎，你過5│
│    │              │            │分鐘打給我，過2分鐘打給我。   │
│    │              │            │A：好。                       │
│    │              ├──────┼───────────────┤
│    │              │通話時間    │B：喂。                       │
│    │              │99年9月29日4│A：你不要睡著啦，我真的很趕緊 │
│    │              │時30分46秒  │呢。                          │
│    │              │            │B：好啦。                     │
│    │              ├──────┼───────────────┤
│    │              │通話時間    │B：喂，路上了，路上了。       │
│    │              │99年9月29日6│A：喔。                       │
│    │              │時32分7秒   │                              │
│    │              ├──────┼───────────────┤
│    │              │通話時間    │B：喂，差不多再10分鐘左右到， │
│    │              │99年9月29日7│不用10分鐘。                  │
│    │              │時22分26秒  │                              │
│    ├───────┼──────┼───────────────┤
│    │A：被告張錦堂 │通話時間    │B：喂。                       │
│    │  0000-000000 │99年9月29日7│A：可以下來啊。               │
│    │B：證人戴玉芳 │時27分7秒   │B：等一下，等一下，快好了，快 │
│    │ 0000-000000  │            │好了。                        │
├──┼───────┼──────┼───────────────┤
│8   │A：證人戴玉芳 │通話時間：  │B：喂，我過去，歹勢，現在隨過 │
│    │  0000-000000 │99年10月3日 │去。                          │
│    │B：被告張錦堂 │7時25分1秒  │A：叫我不要跟你打，不跟你打你 │
│    │  0000-000000 │            │就睡著。                      │
│    │              │            │B：我何時睡著，好啦，我過去， │
│    │              │            │歹勢啦。                      │
│    │              ├──────┼───────────────┤
│    │              │通話時間：  │B：喂。                       │
│    │              │99年10月3日 │A：喂，你那邊過來這邊大概要多 │
│    │              │7時33分6秒  │久。                          │
│    │              │            │B：差不多半點鐘以內，差不多20 │
│    │              │            │分左右啦。                    │
│    │              │            │A：你如果去朝馬會不會比較快。 │
│    │              │            │B：沒有。                     │
│    │              │            │A：我這邊比較近嗎。           │
│    ├───────┼──────┼───────────────┤
│    │A：被告張錦堂 │通話時間：  │B：喂。                       │
│    │  0000-000000 │99年10月3日 │A：可以下來了。               │
│    │B：證人戴玉芳 │7時57分25秒 │                              │
│    │ 0000-000000  │            │                              │
├──┼───────┼──────┼───────────────┤
│9   │A：證人戴玉芳 │通話時間：  │B：喂，路上了。               │
│    │  0000-000000 │99年10月4日7│                              │
│    │B：被告張錦堂 │時8分48秒   │                              │
│    │  0000-000000 │            │                              │
│    ├───────┼──────┼───────────────┤
│    │A：被告張錦堂 │通話開始：  │1.A：喂，你誰。               │
│    │   0000-000000│1.99年10月4 │  B：同款我打的啦。           │
│    │B：證人戴玉芳 │日7時9分4秒 │  A：這你的電話。             │
│    │   0000-000000│2.99年10月4 │  B：嘿啊。                   │
│    │   0000-000000│日7時27分4秒│  A：喔好。                   │
│    │              │3.99年10月4 │2.B：喂，路上了。             │
│    │              │日7時41分6秒│  A：喂，你大概再幾分到，我無 │
│    │              │            │  法待在家裏啦。              │
│    │              │            │  B：差不多再10分鐘會到吧，10 │
│    │              │            │  分鐘左右。                  │
│    │              │            │3.B：我在樓下了。             │
│    │              │            │  A：好。                     │
├──┼───────┼──────┼───────────────┤
│10  │A：被告張錦堂 │通話時間：  │B：喂。                       │
│    │  0000-000000 │99年10月5日 │A：嘿，你有打給我嗎。         │
│    │B：證人戴玉芳 │2時31分3秒  │B：嘿阿。                     │
│    │ 0000-000000  │            │A：怎樣。                     │
│    │              │            │B：麻煩你禮拜ㄧ中午找小婷，禮 │
│    │              │            │拜要找阿豪。                  │
│    │              │            │A：嗯。                       │
│    │              │            │B：你要多久。                 │
│    ├───────┼──────┼───────────────┤
│    │A：證人戴玉芳 │通話時間：  │B：喂。                       │
│    │ 0000-000000  │99年10月5日 │A：你打概要多久。             │
│    │B：被告張錦堂 │3時23分33秒 │B：我在路上了。               │
│    │  0000-000000 │            │                              │
│    ├───────┼──────┼───────────────┤
│    │A：被告張錦堂 │通話時間：  │B：喂。                       │
│    │  0000-000000 │99年10月5日 │A：下來啊。                   │
│    │B：證人戴玉芳 │3時35分43秒 │                              │
│    │ 0000-000000  │            │                              │
├──┼───────┼──────┼───────────────┤
│11  │A：證人戴玉芳 │通話開始：  │B：喂。                       │
│    │ 0000-000000  │99年10月5日 │A：喂，要麻煩妳禮拜ㄧ中午帶我 │
│    │B：被告張錦堂 │17時44分30秒│去找小婷。                    │
│    │  0000-000000 │            │B：好。                       │
│    │              ├──────┼───────────────┤
│    │              │通話開始：  │B：喂。                       │
│    │              │99年10月5日 │A：喂，你什麼時候要來。       │
│    │              │19時35分45秒│B：等一下，還沒。             │
│    │              ├──────┼───────────────┤
│    │              │通話開始：  │B：喂。                       │
│    │              │99年10月5日 │A：喂，你還要多久啊。         │
│    │              │21時26分24秒│B：再一下子，等一下就OK了，等 │
│    │              │            │一下就過去了，歹勢。          │
│    │              ├──────┼───────────────┤
│    │              │通話開始：  │B：喂。                       │
│    │              │99年10月5日 │A：喂，你什麼時候要過來。     │
│    │              │23時23分25秒│B：還要等一下喔，現在還在忙， │
│    │              │            │等一下。                      │
│    │              │            │A：你不要忙到忘記喔。         │
│    │              │            │B：不會，不會，等一下過去再打 │
│    │              │            │給你，歹勢。                  │
│    │              ├──────┼───────────────┤
│    │              │通話開始：  │B：喂，在路上了，馬上到。     │
│    │              │99年10月6日 │                              │
│    │              │2時28分1秒  │                              │
├──┼───────┼──────┼───────────────┤
│12  │A：證人戴玉芳 │通話開始：  │B：嘿。                       │
│    │ 0000-000000  │99年10月8日 │A：喂，你有空嗎。             │
│    │B：被告張錦堂 │22時13分36秒│B：等一下，現在沒有空。       │
│    │  0000-000000 │            │A：會不會很晚啊。             │
│    │              │            │B：不會啦。                   │
│    │              │            │A：那要麻煩你，我禮拜六要麻煩 │
│    │              │            │你帶我去找小婷。              │
│    │              │            │B：喔，好，OK。               │
│    │              │            │A：不要太晚，我媽要出院，我要 │
│    │              │            │回去。                        │
│    │              │            │B：好。                       │
│    │              ├──────┼───────────────┤
│    │              │通話開始：  │簡訊：請盡快回電。            │
│    │              │99年10月8日 │                              │
│    │              │22時16分38秒│                              │
│    │              ├──────┼───────────────┤
│    │              │通話開始：  │B：喂，路上了，路上了。       │
│    │              │99年10月9日 │A：好。                       │
│    │              │0時57分42 秒│                              │
│    │              ├──────┼───────────────┤
│    │              │通話開始：  │B：2分鐘下來啦。              │
│    │              │99年10月9日 │A：沒有啦，我要跟你講說，我朋 │
│    │              │1時10分17秒 │友說也順便麻煩你禮拜ㄧ中午，也│
│    │              │            │順便帶他去一趟，小婷那邊。    │
│    │              │            │B：喔好K。                    │
│    │              │            │A：2分鐘內。                  │
│    │              │            │B：嘿對。                     │
├──┼───────┼──────┼───────────────┤
│13  │A：被告張錦堂 │通話開始：  │B：喂。                       │
│    │  0000-000000 │99年11月4日 │A：怎樣。                     │
│    │B：證人戴玉芳 │21時51分44秒│B：我要拜託你禮拜ㄧ中午載我去 │
│    │ 0000-000000  │            │找小婷，我朋友又再問說能不能把│
│    │              │            │你的電話號碼給他啦。          │
│    │              │            │A：不要啦。                   │
│    │              │            │B：好。                       │
│    │              ├──────┼───────────────┤
│    │              │通話開始：  │B：喂。                       │
│    │              │99年11月5日2│A：喂。                       │
│    │              │時39分28秒  │B：嘿。                       │
│    │              │            │A：昨天還要ㄧ千給我你知道嗎。 │
│    │              │            │B：我知道啊。                 │
│    │              │            │A：好。                       │
│    │              ├──────┼───────────────┤
│    │              │通話開始：  │B：喂。                       │
│    │              │99年11月5日2│A：下來了沒。                 │
│    │              │時41分30秒  │B：有我要下來了。             │
│    │              │            │A：啊。                       │
│    │              │            │B：在拿錢啦，我要下來了。     │
│    │              │            │A：喔，我在繞一圈。           │
├──┼───────┼──────┼───────────────┤
│14  │A：被告張錦堂 │通話開始：  │A：喂。                       │
│    │   0000-000000│99年11月4日 │B：喂。                       │
│    │B：證人陳世榮 │17時31分18秒│A：怎樣。                     │
│    │   0000-000000│            │B：你早上才睡。               │
│    │              │            │A：嘿啊。                     │
│    │              │            │B：喔。                       │
│    │              │            │A：你在那裏。                 │
│    │              │            │B：在中山路。                 │
│    │              │            │A：怎樣。                     │
│    │              │            │B：在店啊這，同款的啊。       │
│    │              │            │A：喔。                       │
│    │              │            │B：好嗎。                     │
│    │              │            │A：好啊，等一下啦。           │
│    │              │            │B：好。                       │
│    │              ├──────┼───────────────┤
│    │              │通話開始：  │B：好了沒。                   │
│    │              │99年11月4日 │A：喂，你過去南瑤宮那裏。     │
│    │              │18時38分35秒│B：好。                       │
└──┴───────┴──────┴───────────────┘
附件二：張錦堂意圖營利而與附表二所示販毒者之通話內容：
┌──┬───────┬──────┬───────────────┐
│編號│通話者電話    │ 通話時間   │通話內容                      │
├──┼───────┼──────┼───────────────┤
│1   │A：證人莊素鳳 │99年11月29日│B：喂。                       │
│    │  0000-000000 │4 時14分    │A：你在那啦。                 │
│    │B：被告張錦堂 │            │B：你等我一下拉淑玲叫不起來我 │
│    │  0000-000000 │            │   在三分鐘就到了我在外面買東 │
│    │              │            │   西。                       │
│    │              │            │A：喔喔。                     │
└──┴───────┴──────┴───────────────┘
附件三：張錦堂與附表三所示購毒者之通話內容：
┌──┬───────┬──────┬───────────────┐
│編號│通話者電話    │ 通話時間   │通話內容                      │
├──┼───────┼──────┼───────────────┤
│1   │A：證人陳婉如 │通話開始：  │B：喂                         │
│    │  0000-000000 │99年6月5日21│A：你要回去了沒               │
│    │B：被告張錦堂 │時13分23秒  │B：要阿                       │
│    │  0000-000000 │            │A：還是我去找你               │
│    │              │            │B：你在哪裡                   │
│    │              │            │A：我在林厝阿                 │
│    │              │            │B：我等一下會過去             │
│    │              │            │A：我要先去員林               │
│    │              │            │B：我現在在永靖               │
│    │              │            │A：還是我去找你               │
│    │              │            │B：大潤發那裡好了             │
│    │              │            │A：好阿                       │
│    │              │            │B：你要多久                   │
│    │              │            │A：現在嗎                     │
│    │              │            │B：對啊，多久                 │
│    │              │            │A：我在路上，大約10幾分鐘     │
│    │              │            │B：嗯                         │
│    │              │            │A：好                         │
│    │              ├──────┼───────────────┤
│    │              │通話開始：  │B：喂                         │
│    │              │99年6月5日21│A：到了                       │
│    │              │時21分36秒  │B：我馬上出去                 │
│    │              │            │A：在裡面的門口喔             │
│    │              │            │B：你再出來ㄧ點，往永靖方向   │
│    │              │            │A：埔心那裡嗎                 │
│    │              │            │B：興農興農                   │
│    │              │            │A：喔                         │
│    │              │            │B：好                         │
│    │              ├──────┼───────────────┤
│    │              │通話開始：  │A：我有看到你了               │
│    │              │99年6月5日21│B：你有開車嗎                 │
│    │              │時30分14秒通│A：嘿，我停紅燈               │
│    │              │話          │B：你開車嗎                   │
│    │              │            │A：我叫朋友載的               │
│    │              │            │B：喔，我在裡面               │
│    │              │            │A：好                         │
├──┼───────┼──────┼───────────────┤
│2   │A：被告張錦堂 │通話開始：  │B：喂                         │
│    │  0000-000000 │99年6月8日18│A：喂，我跟你講，OK了，現在從 │
│    │B：證人陳婉如 │時31分24秒  │外地要回去了。                │
│    │  0000-000000 │            │B：好啊                       │
│    │              │            │A：我等一下再打給你           │
│    │              │            │B：你有要過來這邊嗎           │
│    │              │            │A：嘿啊，不好意思再讓你跑啊   │
│    │              │            │B：笑、、                     │
│    │              │            │A：好嗎                       │
│    │              │            │B：好啦                       │
│    │              ├──────┼───────────────┤
│    │              │通話開始：  │A：喂。                       │
│    │              │99年6月8日22│B：我在家啦。                 │
│    │              │時32分47秒  │A：好，等一下我會過去。       │
│    │              │            │B：好。                       │
│    ├───────┼──────┼───────────────┤
│    │A：證人陳婉如 │通話開始：  │B：喂。                       │
│    │  0000-000000 │99年6月9日1 │A：我回來了。                 │
│    │B：被告張錦堂 │時4分37秒   │B：好。                       │
│    │  0000-000000 │            │                              │
│    │              │            │                              │
│    │              │            │                              │
│    │              │            │                              │
│    ├───────┼──────┼───────────────┤
│    │A：被告張錦堂 │通話開始：  │B：喂。                       │
│    │  0000-000000 │99年6月9日1 │A：你那山腳路幾段。           │
│    │B：證人陳婉如 │時36分36秒  │B：這、、不知，我看看，等一下 │
│    │  0000-000000 │            │再打給你。                    │
│    │              │            │B：好。                       │
│    ├───────┼──────┼───────────────┤
│    │A：證人陳婉如 │通話開始：  │B：喂。                       │
│    │  0000-000000 │99年6月9日1 │A：不清楚。                   │
│    │B：被告張錦堂 │時39分36秒  │B：沒關係，我要用導航。       │
│    │  0000-000000 │            │A：看無不免來。               │
│    │              │            │B：那駕訓班什麼名。           │
│    │              │            │A：豐田。                     │
│    │              │            │B：OK，我知。                 │
│    │              │            │A：好。                       │
├──┼───────┼──────┼───────────────┤
│3   │A：證人陳婉如 │通話開始：  │B：喂。                       │
│    │  0000-000000 │99年6月20日1│A：喂。                       │
│    │B：被告張錦堂 │時28分51秒  │B：嘿。                       │
│    │  0000-000000 │            │A：我來到彰化。               │
│    │              │            │B：嘿，然後呢。               │
│    │              │            │A：然後，找你出來啊。         │
│    │              │            │B：好啊，在那裏。             │
│    │              │            │A：看你啊。                   │
│    │              │            │B：你在那裏啊。               │
│    │              │            │A：我在彰化我朋友租屋這裡。   │
│    │              │            │B：上次遇到那裏嗎。           │
│    │              │            │A：嘿啊。                     │
│    │              │            │B：這樣呢。                   │
│    │              │            │A：你圓規要記得帶出來。       │
│    │              │            │B：聽無。                     │
│    │              │            │A：圓規。                     │
│    │              │            │B：喔，聽有啊。               │
│    │              │            │A：你教我說的，你忘記了。     │
│    │              │            │B：還有另外事情呢。           │
│    │              │            │A：?                          │
│    │              │            │B：阿明。                     │
│    │              │            │A：嘿啊，阿明要載出來。       │
│    │              │            │B：你是要、、                 │
│    │              │            │A：拜五啊。                   │
│    │              │            │B：原本那個喔。               │
│    │              │            │A：嘿啊。                     │
│    │              │            │B：又另外拜五這樣嗎。         │
│    │              │            │A：嘿。                       │
│    │              │            │B：喔好啦，OK。               │
│    │              │            │A：什麼。                     │
│    │              │            │B：是拜五還是、、             │
│    │              │            │A：拜五啊。                   │
│    │              │            │B：好。                       │
│    ├───────┼──────┼───────────────┤
│    │A：被告張錦堂 │通話開始：  │B：喂。                       │
│    │  0000-000000 │99年6月20日1│A：喂，現在7-11啊。           │
│    │B：證人陳婉如 │時41分39秒  │B：啊。                       │
│    │  0000-000000 │            │A：7-11。                     │
│    │              │            │B：你在那裏了嗎。             │
│    │              │            │A：昨天的7-11。               │
│    │              │            │B：好啦。                     │
│    │              │            │A：昨天的7-11。               │
│    │              │            │B：好啦。                     │
│    ├───────┼──────┼───────────────┤
│    │A：證人陳婉如 │通話開始：  │B：喂。                       │
│    │  0000-000000 │99年6月20日 │A：你在那裏。                 │
│    │B：被告張錦堂 │1時54分13秒 │B：我還沒到等一下，你到了嗎。 │
│    │  0000-000000 │            │A：嘿啊。                     │
│    │              │            │B：等我一下。                 │
│    │              │            │A：好。                       │
├──┼───────┼──────┼───────────────┤
│4   │A：被告張錦堂 │通話開始：  │B：喂。                       │
│    │   0000-000000│99年10月27日│A：你在那裏。                 │
│    │B：證人潘羿竹 │23時46分40秒│B：家裏。                     │
│    │   0000-000000│            │A：等一下出來外面。           │
│    │              ├──────┼───────────────┤
│    │              │通話開始：  │B：喂。                       │
│    │              │99年10月27日│A：出來啦。                   │
│    │              │23時49分57秒│B：嗯。                       │
├──┼───────┼──────┼───────────────┤
│5   │A：證人潘羿竹 │通話開始：  │B：喂。                       │
│    │   0000-000000│99年11月16日│A：喂，你到那裏了。           │
│    │B：被告張錦堂 │22時14分43秒│B：南屯路了。                 │
│    │   0000-000000│            │A：南屯路。                   │
│    │              │            │B：南屯路啦。                 │
│    │              │            │A：南屯路。                   │
│    │              │            │B：南屯啊。                   │
│    │              │            │A：喔南屯路。                 │
│    │              │            │B：嘿嘿嘿，怎樣。             │
│    │              │            │A：沒有啊，他不要怎麼黃的呢， │
│    │              │            │怎麼辦。                      │
│    │              │            │B：那會按呢。                 │
│    │              │            │A：嘿啊，我就跟你說他們這邊看 │
│    │              │            │到黃的就、、、                │
│    │              │            │B：那就沒味道啊。             │
│    │              │            │A：沒有，都沒有用啊，他現在是 │
│    │              │            │說他那邊他也銷不出去啊。      │
│    │              │            │B：好啦，要白的嗎。           │
│    │              │            │A：嘿啊。                     │
│    │              │            │B：等一下，等一下。           │
│    │              │            │A：好。                       │
│    ├───────┼──────┼───────────────┤
│    │A：被告張錦堂 │通話時間    │B：喂。                       │
│    │   0000-000000│99年11月16日│A：喂，等一下我拿過去換啦。   │
│    │B：證人潘羿竹 │22時26分33秒│B：好。                       │
│    │   0000-000000│            │A：?(聽不清楚)                │
│    │              │            │B：喔好。                     │
│    │              ├──────┼───────────────┤
│    │              │通話時間    │B：喂。                       │
│    │              │99年11月16日│A：喂，你剛有打給我嗎。       │
│    │              │22時56分34秒│B：對，我問你，你剛有打給我嗎 │
│    │              │            │。                            │
│    │              │            │A：什麼。                     │
│    │              │            │B：剛剛啊。                   │
│    │              │            │A：含袋3啊。                  │
│    │              │            │B：啊。                       │
│    │              │            │A：含袋3啦。                  │
│    │              │            │B：喔，含袋3是什麼意思。      │
│    │              │            │A：含袋子3克啦，喂。          │
│    │              │            │B：啊。                       │
│    │              │            │A：含袋子3克啦。              │
│    │              │            │B：你過來再說啦。             │
│    │              │            │A：含袋3啊，對啊，喂。        │
│    │              │            │B：嘿。                       │
│    │              │            │A：這樣聽懂沒有。             │
│    │              │            │B：喔聽懂了。                 │
│    │              │            │A：嘿啊，我在路上了，照這個下 │
│    │              │            │去算的對不對，9而已嘛對不對。 │
│    │              │            │B：嘿。                       │
│    │              │            │A：對啊，這樣算不對嗎，我扣07 │
│    │              │            │起來不對嗎，對不對啦。        │
│    │              │            │B：好啦，你還要多久過來啦。   │
│    │              │            │A：我快到了啦。               │
│    │              │            │B：好。                       │
├──┼───────┼──────┼───────────────┤
│6   │A：被告張錦堂 │通話時間：  │B：喂。                       │
│    │   0000-000000│99年11月19日│A：你在那裏。                 │
│    │B：證人潘羿竹 │16時57分31秒│B：現在呢。                   │
│    │   0000-000000│            │A：現在呢。                   │
│    │              │            │B：那你過來啊。               │
│    │              │            │A：有夠嗎。                   │
│    │              │            │B：夠啊，夠。                 │
│    │              │            │A：好。                       │
│    │              ├──────┼───────────────┤
│    │              │通話時間：  │B：喂。                       │
│    │              │99年11月19日│A：可以出來啊。               │
│    │              │17時43分42秒│B：喔好。                     │
├──┼───────┼──────┼───────────────┤
│7   │A：證人葉順有 │通話開始：  │B：喂。                       │
│    │0000-000000   │99年8月27日 │A：兄弟。                     │
│    │B：被告張錦堂 │18時13分35秒│B：甘有閒。                   │
│    │  0000-000000 │            │A：有啊。                     │
│    │              │            │B：等一下過去那裏等你。       │
│    │              │            │A：明道。                     │
│    │              │            │B：好啦，我問看看，馬上打給你 │
│    │              │            │。                            │
│    │              │            │A：嗯。                       │
│    │              ├──────┼───────────────┤
│    │              │通話開始：  │B：喂。                       │
│    │              │99年8月27日 │A：喂，兄弟。                 │
│    │              │18時40分59秒│B：嘿。                       │
│    │              │            │A：等一下，工半。             │
│    │              │            │B：好啦。                     │
│    │              │            │A：因為我們等一下7點半要上班，│
│    │              │            │我們若到，你多久會到。        │
│    │              │            │B：好啦。                     │
│    │              │            │A：說真的，我們要測時間呢。   │
│    │              │            │B：好啦。                     │
│    │              ├──────┼───────────────┤
│    │              │通話開始：  │B：喂。                       │
│    │              │99年8月27日 │A：兄哥。                     │
│    │              │19時16分55秒│B：我們差不多15分鐘準時到那裡 │
│    │              │            │A：什麼啊。                   │
│    │              │            │B：15分鐘準時到那裡。         │
│    │              │            │A：不要跟我講準時，我儘量趕啦 │
│    │              │            │   ，好嗎，你是外行的嗎，準時 │
│    │              │            │B：喔好啦。                   │
│    │              ├──────┼───────────────┤
│    │              │通話開始：  │B：喂。                       │
│    │              │99年8月27日 │A：喂，兄哥。                 │
│    │              │19時38分59秒│B：你們到了嗎。               │
│    │              │            │A：嘿。                       │
│    │              │            │B：好。                       │
│    │              ├──────┼───────────────┤
│    │              │通話開始：  │B：喂。                       │
│    │              │99年8月27日 │A：喂。                       │
│    │              │19時44分47秒│B：我隨到啦。                 │
│    │              │            │A：我先跟你講一下，我身上不太 │
│    │              │            │夠喔。                        │
│    │              │            │B：身上不太夠。               │
│    │              │            │A：嘿，我先跟你講一下。       │
│    │              │            │B：差多少。                   │
│    │              │            │A：啊。                       │
│    │              │            │B：差多少。                   │
│    │              │            │A：3百。                      │
│    │              │            │B：啊。                       │
│    │              │            │A：3百。                      │
│    │              │            │B：我扣起來就好，沒關係。     │
│    │              ├──────┼───────────────┤
│    │              │通話開始：  │B：喂。                       │
│    │              │99年8月27日 │A：差不多再多久會到。         │
│    │              │19時53分25秒│B：路上了，差不多5、6分鐘。   │
│    │              │            │A：好。                       │
│    │              ├──────┼───────────────┤
│    │              │通話開始：  │                              │
│    │              │99年8月27日 │B：喂。                       │
│    │              │19時53分56秒│A：喂，剛才你朋友在旁邊哭么什 │
│    │              │            │。                            │
│    │              │            │B：他在講電話啦。             │
│    │              │            │A：好啊，要走沒關係啊。       │
│    │              │            │B：好啦，我在這裡等你。       │
├──┼───────┼──────┼───────────────┤
│8   │A：證人葉順有 │通話開始：  │簡訊：兄弟我是ㄚ有我的電話不能│
│    │0000-000000   │99年9月29日 │打你方便打給你嗎0000000000    │
│    │B：被告張錦堂 │18時9分30秒 │                              │
│    │  0000-000000 │            │                              │
│    ├───────┼──────┼───────────────┤
│    │A：被告張錦堂 │通話開始：  │B：喂。                       │
│    │  0000-000000 │99年9月29日 │A：嘿，怎樣。                 │
│    │B：證人葉順有 │20時15分25秒│B：你有閒嗎。                 │
│    │  0000-000000 │            │A：有啊，你在那裏。           │
│    │              │            │B：我在厝呢。                 │
│    │              │            │A：嘿啊，怎樣。               │
│    │              │            │B：那個我想要請ㄧ天假。       │
│    │              │            │A：喔好啊。                   │
│    │              │            │B：對啦，我順便找小如ㄧ天啦。 │
│    │              │            │A：喔，好啦，好啦。           │
│    │              │            │B：要在那裏。                 │
│    │              │            │A：你現在在厝嗎。             │
│    │              │            │B：嘿啊。                     │
│    │              │            │A：不然到市內好不好，同款那好 │
│    │              │            │嗎。                          │
│    │              │            │B：那裏。                     │
│    │              │            │A：義大利那裏好嗎。           │
│    │              │            │B：好。                       │
│    │              │            │A：你差不多過10分鍾出發比較剛 │
│    │              │            │好。                          │
│    │              │            │B：好，OK，拜拜。             │
│    ├───────┼──────┼───────────────┤
│    │A：證人葉順有 │通話開始：  │B：喂。                       │
│    │  0000-000000 │99年9月29日 │A：兄弟。                     │
│    │B：被告張錦堂 │18時56分17秒│B：嘿。                       │
│    │  0000-000000 │            │A：我改變一下，我要跟小如借2隻│
│    │              │            │摩托車啦。                    │
│    │              │            │B：喔，這樣喔，好啊。         │
│    │              │            │A：你多久會到。               │
│    │              │            │B：你現在在那裏。             │
│    │              │            │A：在5分鐘到。                │
│    │              │            │B：我也在鐵支路旁，在路上了。 │
│    │              │            │A：好，我知。                 │
│    │              │            │B：好。                       │
│    │              ├──────┼───────────────┤
│    │              │通話開始：  │B：喂。                       │
│    │              │99年9月29日 │A：喂，兄弟。                 │
│    │              │21時17分40秒│B：快到了，快到了，我差不多再5│
│    │              │            │分鐘以後到。                  │
├──┼───────┼──────┼───────────────┤
│9   │A：證人鐘紹庭 │通話開始：  │B：喂。                       │
│    │   0000-000000│99年9月26日 │A：喂，哥哥。                 │
│    │B：被告張錦堂 │23時25分8秒 │B：你打給我嗎。               │
│    │   0000-000000│            │A：嘿啊，嘿啊，你甘有在台中。 │
│    │              │            │B：我現在在台中啊。           │
│    │              │            │A：台中，在台中哪裏。         │
│    │              │            │B：我現在在市內這裏，你在那裏 │
│    │              │            │。                            │
│    │              │            │A：我在南屯這裏。             │
│    │              │            │B：南屯，我跟你講還是要約在中 │
│    │              │            │山醫院那裏你知道嗎。          │
│    │              │            │A：我知道。                   │
│    │              │            │B：那裏有比較近嗎。           │
│    │              │            │A：有，很近，很近。           │
│    │              │            │B：中山醫院那裏有ㄧ間全家你知 │
│    │              │            │道嗎。                        │
│    │              │            │A：高架下面嘛。               │
│    │              │            │B：對。                       │
│    │              │            │A：好。                       │
│    │              ├──────┼───────────────┤
│    │              │通話開始：  │B：喂。                       │
│    │              │99年9月26日 │A：哥哥，我到了。             │
│    │              │23時35分52秒│B：好，等我ㄧ下。             │
│    │              │            │A：好。                       │
│    ├───────┼──────┼───────────────┤
│    │A：被告張錦堂 │通話開始：  │B：喂。                       │
│    │   0000-000000│99年9月26日 │A：我麻煩你到全家幫我買養樂多 │
│    │B：證人鐘紹庭 │23時44分44秒│。                            │
│    │   0000-000000│            │B：好，OK。                   │
│    │              │            │A：2罐、2罐，謝謝，快到了。   │
│    │              │            │B：好。                       │
├──┼───────┼──────┼───────────────┤
│10  │A：證人鐘紹庭 │通話開始：  │B：還沒，怎樣。               │
│    │   0000-000000│99年9月29日 │A：你甘有在市內。             │
│    │B：被告張錦堂 │19時26分55秒│B：無呢。                     │
│    │   0000-000000│            │A：在之前那裏。               │
│    │              │            │B：嘿對。                     │
│    │              │            │A：按呢甘有方便見面。         │
│    │              │            │B：等一下好嗎，好啦，不然過來 │
│    │              │            │好了。                        │
│    │              │            │A：那個我車子壞掉修理工具你   │
│    │              │            │那裏有嗎。                    │
│    │              │            │B：什麼工具，無呢，啊有啦，有 │
│    │              │            │啦。                          │
│    │              │            │A：好，按呢我過去找你。       │
│    │              ├──────┼───────────────┤
│    │              │通話開始：  │B：喂。                       │
│    │              │99年9月29日 │A：朋友，要去橋邊，還是大路邊 │
│    │              │19時51分22秒│這裏。                        │
│    │              │            │B：那個大路邊好了。           │
│    │              │            │A：好，這樣我快到了，化學那裏 │
│    │              │            │嘛。                          │
│    │              │            │B：對對對。                   │
│    │              │            │A：好，這樣我快到了。         │
│    ├───────┼──────┼───────────────┤
│    │A：被告張錦堂 │通話開始：  │B：喂。                       │
│    │   0000-000000│99年9月29日 │A：剛才你電話怎麼打不通。     │
│    │B：證人鍾紹庭 │20時18分52秒│B：剛才人家剛打電話，我在接電 │
│    │   0000-000000│            │話啦。                        │
│    │              │            │A：無啦，差不多一下子啦       │
│    │              │            │B：無啊。                     │
│    │              │            │A：好啦，我快到了。           │
│    │              │            │B：好。                       │
│    │              │            │A：你可以下車了。             │
│    │              │            │B：好。                       │
│    │              │            │A：好啦，我快到了。           │
│    │              │            │B：好。                       │
│    │              │            │A：你可以下車了。             │
└──┴───────┴──────┴───────────────┘